【裁判字號】    95,重訴,65
【裁判日期】    951204
【裁判案由】    毒品危害防制條例等
【裁判全文】
臺灣高雄地方法院刑事判決              95年度重訴字第65號
公  訴  人  臺灣高雄地方法院檢察署檢察官
被      告  戊○○
                    現羈押在臺灣高雄看守所
            子○○
                    現羈押在臺灣高雄看守所
            癸○○
                    現羈押在臺灣高雄看守所
共      同
指定辯護人  本院公設辯護人黃文德
被      告  己○○
                    現羈押在臺灣高雄看守所
選任辯護人  張志明律師
被      告  乙○○
                    現羈押在臺灣高雄看守所
選任辯護人  郭家駿律師
被      告  甲○○
                    現羈押在臺灣高雄看守所
選任辯護人  黃進祥律師
            江順雄律師
            黃建雄律師
被      告  丁○○
                    現羈押在臺灣高雄看守所
指定辯護人  吳保仁律師
上列被告等因毒品危害防制條例等案件，經檢察官提起公訴（95
年度偵字第8412號、第12958 號、第16566 號），本院判決如下
：
    主  文
己○○共同連續運輸第一級毒品，處無期徒刑，褫奪公權終身。
扣案如附表1 編號1 、附表3 編號1 所示之物沒收銷燬之；扣案
如附表1 編號2 至4 、附表2 編號3 、附表3 編號2 、附表4 編
號4 、10、11、附表5 編號4 所示之物、附表6 編號5 所示之物
，均沒收；未扣案之電話號碼0000000000號、0000000000號、00
00000000號行動電話（均含SIM 卡），均沒收，如全部或一部不
能沒收時，追徵其價額。
甲○○共同連續運輸第一級毒品，累犯，處有期徒刑拾肆年拾月
。扣案如附表2 編號1 所示之物沒收銷燬之；扣案如附表2 編號
2 、3 、附表4 編號4 、10、11、附表6 編號5 所示之物，均沒
收；未扣案之電話號碼0000000000號行動電話（含SIM 卡），沒
收，如全部或一部不能沒收時，追徵其價額。
癸○○共同連續運輸第一級毒品，處有期徒刑拾肆年。扣案如附
表3 編號1 所示之物沒收銷燬之；扣案如附表3 編號2 、附表4
編號4 、10、11、附表5 編號4 所示之物，均沒收；未扣案之電
話號碼0000000000號、0000000000號行動電話（均含SIM 卡），
均沒收，如全部或一部不能沒收時，追徵其價額；運輸第一級毒
品所得之財物新臺幣拾伍萬元沒收，如全部或一部不能沒收時，
以其財產抵償之。
乙○○共同連續運輸第一級毒品，處有期徒刑拾參年陸月。扣案
如附表3 編號1 所示之物沒收銷燬之；扣案如附表3 編號2 、附
表4 編號4 、10、11、附表5 編號4 所示之物，均沒收；未扣案
之電話號碼0000000000號、0000000000號行動電話（均含SIM 卡
），均沒收，如全部或一部不能沒收時，追徵其價額；運輸第一
級毒品所得之財物新臺幣拾壹萬元沒收，如全部或一部不能沒收
時，以其財產抵償之。
丁○○共同連續運輸第一級毒品，處有期徒刑拾貳年。扣案如附
表2 編號3 、附表4 編號4 、10、附表6 編號5 所示之物，均沒
收；未扣案之電話號碼0000000000號行動電話（含SIM 卡），沒
收，如全部或一部不能沒收時，追徵其價額；運輸第一級毒品所
得之財物新臺幣壹萬柒仟元沒收，如全部或一部不能沒收時，以
其財產抵償之。
戊○○共同連續運輸第一級毒品，處有期徒刑拾壹年。扣案如附
表2 編號1 所示之物沒收銷燬之；扣案如附表2 編號2 、3 、附
表6 編號5 所示之物，均沒收；運輸第一級毒品所得之財物新臺
幣壹萬伍仟元沒收，如全部或一部不能沒收時，以其財產抵償之
。
子○○共同運輸第一級毒品，處有期徒刑玖年。扣案如附表3 編
號1 所示之物沒收銷燬之；扣案如附表3 編號2 、附表4 編號4
、11、附表5 編號4 所示之物，均沒收；未扣案之電話號碼0000
000000號行動電話（含SIM 卡），沒收，如全部或一部不能沒收
時，追徵其價額。
    事  實
一、甲○○前因賭博案件，經臺灣高等法院臺南分院以88年度上
    易字第1727號判決，判處有期徒刑8 月確定，於民國90年2
    月25日執行完畢。甲○○、丁○○、己○○、庚○○（另案
    審理中）、壬○○（綽號「安仔」，應由檢察官另行處理）
    ，均明知海洛因經公告列為毒品危害防制條例第2 條第2 項
    第1 款之第一級毒品，不得非法持有、運輸或販賣，且經行
    政院依法公告為管制進出口之物品，不得私運進口，竟共同
    基於運輸第一級毒品及私運管制物品進口之犯意聯絡，而甲○○、己○○與壬○○並另意圖營利，而共同基於販賣第一
    級毒品之犯意聯絡，由壬○○、甲○○負責支出運輸第一級
    毒品海洛因之相關費用（如購買第一級毒品海洛因之資金、
    運輸毒品往來大陸地區之機票、食宿等費用），並由己○○
    找來友人庚○○、由甲○○找來其遠親丁○○，作為負責夾
    帶第一級毒品海洛因入境之人，約定與庚○○新臺幣（下同
    ）5 萬元作為報酬，丁○○則可免除其所積欠甲○○之債務
    1 萬7000元，另由己○○負責尋找欲購買第一級毒品海洛因
    之買家，於94年年底起，分別由庚○○以其所有之00000000
    00號行動電話，己○○以其所有之0000000000號行動電話，
    甲○○以0000000000號行動電話，丁○○以0000000000號行
    動電話，聯繫至大陸地區之相關事宜，而於94年12月24日，
    由甲○○先行搭機前往大陸地區，嗣於94年12月25日，庚○○再與丁○○一同至高雄國際機場，搭機前往大陸廣東省珠
    海地區，與先行前往該處之甲○○會合。之後於95年1 月5
    日，甲○○在庚○○及丁○○所住宿之飯店房間內，將重量
    不詳之第一級毒品海洛因8 條交給庚○○、丁○○2 人，由
    庚○○將其中4 條第一級毒品海洛因以塑膠袋及保險套包覆
    ，塗抹凡士林，並塞入其肛門內，丁○○則將另4 條第一級
    毒品海洛因藏放在其所穿著之內褲中，2 人隨即於同日搭機
    返回高雄國際機場，將上開8 條第一級毒品海洛因運輸進入
    臺灣地區，並於回臺之後，搭乘壬○○所駕駛之車輛（車牌
    號碼不詳），前往臺南縣永康市某汽車旅館，並在該汽車旅
    館中，將上開第一級毒品海洛因交給壬○○處理。另己○○
    則於94年12月24日夜間7 時22分許、同年月26日上午10時56
    分許，以其上開行動電話，分別與持用0000000000號、0000
    000000號行動電話之人（渠等真實姓名、年籍均不詳）聯絡
    ，詢問渠等是否欲購買日後將運輸入境臺灣地區之上開第一
    級毒品海洛因，然嗣均未完成價金與毒品之交付。
二、己○○復意圖營利，承上開概括犯意，而與庚○○共同基於
    犯意聯絡，2 人於95年2 月3 日前之某日，商議由己○○籌
    措購買第一級毒品海洛因之資金，而由庚○○負責至大陸地
    區購買第一級毒品海洛因並將之夾帶進入臺灣地區，2 人再
    平分購得之第一級毒品海洛因，並應由己○○給付庚○○3
    萬元作為報酬，2 人謀議完畢後，庚○○即以其妻所有之00
    00000000號行動電話，與己○○所有之0000000000號、0000
    000000號行動電話，聯繫籌措資金及至大陸地區之食宿、機
    票費用等事宜，而於95年2 月14日，在己○○開設之「如君
    茶行」內（位在高雄縣旗山鎮○○○路13 6之4 巷15號），
    由己○○將10萬元交付與庚○○後，庚○○即於同日至高雄
    國際機場搭乘飛機前往大陸廣東省珠海地區，並在該處以己○○提供之上述資金，向綽號「大哥」之不詳成年男子，購
    得如附表1 編號1 所示之第一級毒品海洛因，庚○○再於同
    年月15日，將上述第一級毒品海洛因分成5 包，以如附表1
    編號2 所示之4 只塑膠容器（其中1 只塑膠容器裝放2 包海
    洛因）及如附表1 編號3 所示之4 只保險套包覆，而以如附
    表1 編號4 所示之凡士林塗抹後，將之塞入肛門內，並隨即
    搭乘飛機，於同日下午到達高雄國際機場，私自運輸前開第
    一級毒品海洛因入境，惟旋經警循線查獲，並扣得如附表1
    所示物品。
三、癸○○係己○○同居女友之妹妹，亦明知海洛因經公告列為
    毒品危害防制條例第2 條第2 項第1 款之第一級毒品，不得
    非法持有、運輸，且經行政院依法公告為管制進出口之物品
    ，不得私運進口，詎己○○、甲○○、丁○○各自承上開概
    括犯意及營利之意圖，並與癸○○共同基於運輸第一級毒品
    及私運管制物品進口之犯意聯絡，由甲○○負責出資購入第
    一級毒品海洛因，並支付癸○○、丁○○往返大陸地區之費
    用及允諾給與癸○○半條第一級毒品海洛因作為報酬，由癸○○負責夾帶第一級毒品海洛因入境，另甲○○復以000000
    0000號行動電話，與癸○○所有之0000000000號行動電話，
    於出發前聯繫至大陸地區之相關事宜，嗣癸○○與甲○○即
    於95年2 月17日，一同搭機出境前往大陸地區，並與先行至
    大陸地區之丁○○會合。之後甲○○即在大陸地區，將重量
    不詳之第一級毒品海洛因6 條交給癸○○，由癸○○將其中
    3 條第一級毒品海洛因塞入陰道內，將另3 條第一級毒品海
    洛因放入其所穿著之內衣中，在丁○○之陪同下，於95年2
    月23日搭機返回高雄國際機場，將上開6 條第一級毒品海洛
    因運輸進入臺灣地區，並於回臺之後，與丁○○一同至「如
    君茶行」，將其中5 條第一級毒品海洛因，交給丁○○，另
    1 條則由癸○○保管，嗣甲○○於95年2 月24日返臺，分別
    由丁○○在國道1 號九如路交流道處，將上開5 條第一級毒
    品海洛因交與甲○○，而由癸○○在「如君茶行」，將前開
    1 條第1 級毒品海洛因交與甲○○，甲○○再將之分成一半
    後交與癸○○，之後癸○○即將該半條第一級毒品海洛因交
    與己○○。另己○○則於95年2 月22日夜間11時14分許，以
    0000000000號行動電話，與某真實姓名、年籍不詳，綽號「
    秀明」之人（使用0000000000號行動電話）通聯，向其表示
    上開第一級毒品海洛因將於翌日運輸進入臺灣，嗣又於同年
    月24日下午5 時8 分許，再以電話與上開綽號「秀明」之人
    商議買賣第一級毒品海洛因事宜，之後雙方並約定以10萬元
    價格將上開半條海洛因出售（然嗣未完成價金與毒品之交付
    ）；而甲○○則於95年2 月24日夜間7 時6 分許，以000000
    0000號行動電話，與某真實姓名、年籍不詳，綽號「龍平」
    之人（使用0000000000號行動電話），商議買賣第一級毒品
    海洛因事宜，然嗣未完成價金與毒品之交付。
四、戊○○係甲○○之友人，亦明知海洛因經公告列為毒品危害
    防制條例第2 條第2 項第1 款之第一級毒品，不得非法持有
    、運輸，且經行政院依法公告為管制進出口之物品，不得私
    運進口，詎己○○、甲○○、丁○○各自承上開概括犯意及
    營利之意圖，並與戊○○共同基於運輸第一級毒品及私運管
    制物品進口之犯意聯絡，由甲○○負責出資購買第一級毒品
    海洛因，由戊○○負責夾帶第一級毒品海洛因入境，而由丁○○負責在臺灣接應，另由己○○負責尋找欲購買第一級毒
    品海洛因之買家，嗣戊○○與甲○○即於95年3 月1 日，共
    同搭機前往大陸地區，並在該處由戊○○將甲○○購得之第
    一級毒品海洛因4 條塞入肛門，再於95年3 月5 日與甲○○
    一同搭機返回高雄國際機場，將上開4 條第一級毒品海洛因
    運輸進入臺灣地區。於回臺後，戊○○隨即以其所有之電話
    號碼0000000000號行動電話與丁○○聯繫（使用其所有之00
    00000000號行動電話），而由丁○○駕駛某車牌號碼不詳之
    汽車，至高雄國際機場搭載戊○○及甲○○2 人，並前往屏
    東縣內埔鄉某處，由戊○○將上開4 條第一級毒品海洛因排
    出交與甲○○。而己○○則在上開第一級毒品海洛因運輸進
    入臺灣地區後，旋於同日夜間10時24分許，以電話號碼0000
    000000號行動電話，去電詢問甲○○（使用0000000000號行
    動電話）上開第一級毒品海洛因是否運輸進入臺灣，嗣又於
    同日夜間10時28分許，去電與某使用電話號碼0000000000號
    、綽號「日仔」之人（真實姓名、年籍不詳），商議買賣第
    一級毒品海洛因事宜，然嗣未完成價金與毒品之交付。
五、戊○○與甲○○共同承上開運輸第一級毒品及私運管制物品
    進口之概括犯意聯絡，約定由甲○○給付4 萬元與戊○○作
    為報酬（其中1 萬5000元於出境至大陸地區前已先行支付）
    ，並負責戊○○往返大陸地區之機票、食宿等費用，而於95
    年3 月8 日，2 人共同搭機前往大陸珠海地區，嗣在該處酒
    店之房間中，由甲○○將以不詳方式取得之如附表2 編號2
    所示第一級毒品海洛因交與戊○○，由戊○○將之塞入肛門
    內，2 人再於95年3 月14日一同搭機返回高雄國際機場，將
    上開第一級毒品海洛因運輸進入臺灣地區，惟旋經警循線查
    獲戊○○、甲○○2 人（嗣因甲○○身上未攜帶該等第一級
    毒品海洛因，且戊○○於查獲時復稱該等第一級毒品海洛因
    與甲○○無關，故甲○○不久即遭釋放），並扣得如附表2
    所示之物品。
六、乙○○因工作關係，結識同事李國鎮（另案通緝中，並應由
    檢察官另行處理），於94年間，李國鎮因涉犯毒品危害防制
    條例案件而潛逃至大陸地區，嗣知悉此事之乙○○，曾於閒
    談之中將此事告知友人己○○，己○○因而欲透過李國鎮取
    得第一級毒品海洛因之來源，央求乙○○介紹李國鎮與其相
    識，而乙○○明知海洛因經公告列為毒品危害防制條例第2
    條第2 項第1 款之第一級毒品，不得非法持有、運輸，且經
    行政院依法公告為管制進出口之物品，不得私運進口，仍予
    同意而居中介紹己○○與李國鎮相識。嗣己○○、癸○○即
    各自承前開概括犯意及營利之意圖，並與乙○○、李國鎮、
    袁臥龍（上述2 人應由檢察官另行處理）、辛○○（另案審
    理中）、某真實姓名、年籍不詳之成年大陸女子共同基於犯
    意聯絡，由乙○○（使用0000000000號行動電話）負責居中
    聯繫李國鎮、己○○，而由己○○出資購買部分第一級毒品
    海洛因，並以10萬元之報酬，邀約友人辛○○夾帶第一級毒
    品海洛因入境臺灣，待辛○○同意後，即以其上開00000000
    00號行動電話，與辛○○所有之0000000000號行動電話，聯
    繫往來大陸地區事宜，繼於95年3 月21日，由癸○○負責陪
    同辛○○搭機前往大陸珠海地區，並住宿在該處之潤珠酒店
    ，而己○○則在乙○○陪同下，於同年月25日亦至上開酒店
    住宿，並與李國鎮會面，向李國鎮購得其欲運輸回臺灣之第
    一級毒品海洛因。翌日，乙○○與上開不詳之大陸女子，即
    將己○○所購得，及李國鎮自己欲運輸回臺灣之不詳重量第
    一級毒品海洛因共計3 包，藏放於1 條女用束褲之暗袋內，
    再由辛○○穿著該女用束褲後，於同日與己○○、乙○○、
    癸○○一起搭機返臺，挾帶上開第一級毒品海洛因由高雄國
    際機場入境臺灣，下機後，乙○○先偕同辛○○至機場附近
    之「麥當勞速食店」，由辛○○於該速食店廁所內將上開第
    一級毒品海洛因取下交與乙○○，乙○○再依李國鎮先前之
    指示，將其中部分第一級毒品海洛因交給與其一同搭機返臺
    之袁臥龍，嗣再其餘第一級毒品海洛因交與己○○，並自己○○處，取得3 至5 萬元之報酬，而辛○○亦至己○○之「
    如君茶行」，拿取上開約定之10萬元報酬。另己○○於95年
    3 月26日下午5 時24分許，即以0000000000號行動電話，詢
    問甲○○是否有人欲購買第一級毒品海洛因，復於同年月27
    日上午11時51分許，與使用0000000000號行動電話之人（真
    實姓名、年籍不詳），商談買賣第一級毒品海洛因事宜，然
    嗣未完成價金與毒品之交付。
七、己○○、乙○○，各自承前開概括犯意及營利之意圖，並與
    某真實姓名、年籍不詳，綽號「順仔」之成年男子（係由另
    1 真實姓名年籍不詳，綽號「日仔」之人介紹與己○○），
    共同基於犯意聯絡，於95年4 月8 日前之某日，約定由己○○提出10萬元之報酬與該綽號「順仔」之人，而由該綽號「
    順仔」之人負責夾帶第一級毒品海洛因入境臺灣，另由乙○○負責居中聯繫李國鎮、己○○，嗣該綽號「順仔」之人即
    先搭機前往大陸地區，己○○則在乙○○陪同下，於95年4
    月8 日亦至大陸地區，與李國鎮商談購買第一級毒品海洛因
    海洛因事宜，購得數量不詳之第一級毒品海洛因，並由上開
    綽號「順仔」之人，以不詳方式，於翌日與己○○、乙○○
    一同搭機，將該等第一級毒品海洛因夾帶進入臺灣，之後，
    該綽號「順仔」之人即將上開第一級毒品海洛因交與己○○
    ，而乙○○則自己○○處，取得3 至5 萬元之報酬。
八、己○○、癸○○、乙○○、李國鎮、袁臥龍，各自承前開概
    括犯意及營利之意圖，並共同基於犯意聯絡，由乙○○負責
    居中聯繫李國鎮、己○○，而由己○○出資購買部分第一級
    毒品海洛因，並以15萬元之報酬，邀約癸○○夾帶第一級毒
    品海洛因入境臺灣，待癸○○同意後，即於95年4 月21日，
    由癸○○先搭機前往大陸廣東省珠海地區之潤珠酒店，己○○則在乙○○陪同下，於同年月24日亦至該處，與李國鎮商
    談購買、運輸第一級毒品海洛因事宜，翌日，李國鎮即將重
    量不詳之第一級毒品海洛因5 包（部分為己○○所購買，部
    分為李國鎮欲自行運輸回臺灣地區），藏放於1 條女用束褲
    之暗袋內，再由癸○○穿著該女用束褲後，與己○○、乙○○、袁臥龍於當日一起搭機，夾帶上開第一級毒品海洛因由
    高雄國際機場入境臺灣，下機後，癸○○即將上開第一級毒
    品海洛因交與乙○○，乙○○再將該等第一級毒品海洛因分
    別交與袁臥龍及己○○（然因辨別錯誤，將所欲交付之第一
    級毒品海洛因相混淆）。嗣己○○再依約，分次將上開15萬
    元報酬交付與癸○○，並給與乙○○3 至5 萬元之報酬。
九、子○○係癸○○友人黃芸品（應由檢察官另行處理）之朋友
    ，亦明知海洛因經公告列為毒品危害防制條例第2 條第2 項
    第1 款之第一級毒品，不得非法持有、運輸，且經行政院依
    法公告為管制進出口之物品，不得私運進口，詎己○○、乙○○、癸○○各自承上開概括犯意，並與子○○、黃芸品共
    同基於運輸第一級毒品及私運管制物品進口之犯意聯絡，由
    乙○○負責居中聯繫李國鎮、己○○，而由癸○○以1 萬元
    之代價，透過黃芸品尋得子○○作為夾帶第一級毒品海洛因
    之人，並由己○○承諾於運輸毒品成功後，交付10萬元報酬
    與子○○、交付2 萬元報酬與癸○○，謀議完畢後，癸○○
    即以0000000000號行動電話、子○○及黃芸品以0000000000
    號行動電話（黃芸品所有）、己○○以0000000000號行動電
    話、乙○○則以0000000000號行動電話，聯繫此次至大陸地
    區運輸第一級毒品海洛因相關事宜，繼於95年5 月4 日，癸○○陪同子○○搭機前往大陸廣東省珠海地區，並住宿在該
    處潤珠酒店，嗣向李國鎮取得己○○所購買、如附表3 編號
    1 所示之第一級毒品海洛因後（藏放於如附表3 編號2 所示
    之女用束褲之暗袋內），再由子○○穿著該女用束褲，於95
    年5 月7 日與癸○○一同搭機，夾帶上開第一級毒品海洛因
    由高雄國際機場入境臺灣，惟旋經警當場查獲，並扣得如附
    表3 所示物品，復為警持拘票於同日下午3 時30分許查獲己○○，在其上開「如君茶行」扣得如附表4 所示之物，於95
    年5 月8 日上午9 時20分許持拘票查獲乙○○，在其身上扣
    得如附表5 所示之物，於95年6 月15日下午3 時40分許持拘
    票查獲甲○○、丁○○，在甲○○身上扣得如附表6 編號1
    至5 所示之物、在丁○○身上扣得如附表6 編號6 所示之物
    ，因而知悉前情。
十、案經高雄市政府警察局移送臺灣高雄地方法院檢察署檢察官
    偵查起訴。
    理  由
壹、對於證據能力之意見
一、被告丁○○以：伊於警詢中，因為警察問話口氣很兇，說如
    果伊不承認的話，就要把伊判重一點，伊方會於警詢中為不
    利於己之陳述云云。經查，被告丁○○對於其何以曾於警詢
    中為對己不利之陳述，原本係辯稱：伊因為緊張，才會這樣
    說云云（見本院審1 卷第44頁），其嗣後卻又改口辯述如上
    ，則其謂：警察說要把伊判重一點云云，是否可採，已非無
    疑；況其所謂警方稱要將其判重一點，亦難認係對其施以脅
    迫，蓋判刑之輕重與否，乃法院之職權，要與警方無關，而
    此節並應為一般正常之人所知悉，且以被告丁○○曾有犯罪
    經論罪科刑之紀錄（此有其臺灣高等法院被告前案紀錄表可
    按），更應對此知之甚詳，從而，縱令對其為詢問之警員曾
    為上開陳述，亦無從使之違反其自由意志而為不利於己之陳
    述，而此由其於警詢中，雖曾承認有為被告甲○○夾帶物品
    入境臺灣地區，惟仍否認知悉所夾帶之物品係第一級毒品海
    洛因乙情（詳下述），即可為佐證，是被告丁○○上開辯解
    ，並無足採，其前開於警詢中之陳述，並未存有違背法定程
    序或以其他不正方法為詢問之情，自應具有證據能力。
二、證人庚○○於警詢中之陳述，經被告丁○○、己○○及渠等
    辯護人主張無證據能力（被告甲○○雖於準備程序中主張無
    證據能力，然其嗣於本院審判程序中，已坦承部分犯行，而
    其所否認者，並不以證人庚○○警詢中之陳述為證據）；被
    告丁○○於警詢中之陳述，經被告己○○、甲○○及渠等辯
    護人主張無證據能力；被告癸○○警詢中之陳述，經被告丁○○、己○○、甲○○及渠等辯護人主張無證據能力（被告
    乙○○雖於準備程序中主張無證據能力，然本院採此陳述為
    證者，係關於其他被告之犯行，與被告乙○○無涉）；被告
    戊○○於警詢中陳述，經被告甲○○及其辯護人主張無證據
    能力（至被告己○○於警詢中陳述，雖經被告乙○○、甲○○於準備程序中主張無證據能力，然本院採被告己○○警詢
    中陳述為證者，就被告乙○○部分，僅係有關被告己○○本
    身之犯行，與被告乙○○無關；就被告甲○○部分，被告甲○○嗣於本院審判程序中，已坦承部分犯行，而其所否認者
    ，並不以被告己○○警詢中之陳述為證據）；然按，被告以
    外之人於審判外之言詞或書面陳述，除法律有規定者外，不
    得作為證據，刑事訴訟法第159 條第1 項固定有明文，且被
    告以外之人於司法警察官、司法警察調查中之陳述，性質上
    亦屬傳聞證據無訛。惟依刑事訴訟法第229 條至第231 條之
    1 之規定，司法警察官、司法警察具有調查犯罪嫌疑人犯罪
    情形及蒐集證據等職權，若其等所作之筆錄毫無例外全無證
    據能力，當有悖於刑事訴訟實體真實發見之訴訟目的，是為
    補救採納傳聞法則所造成之不合理情形，另增定刑事訴訟法
    第15 9條之2 規定：「被告以外之人於檢察事務官、司法警
    察官或司法警察調查中所為之陳述，與審判中不符時，其先
    前之陳述具有較可信之特別情況，且為證明犯罪事實存否所
    必要者，得為證據」，故在符合前開法律所列條件下，仍承
    認上開陳述之證據適格。本件證人庚○○、被告丁○○、癸○○、戊○○等人，係各自參與上開犯行之共犯，且渠等於
    警詢中，均就其各自所參與之上開犯行及各共犯之分工情形
    陳述明確，而嗣後於本院審理中，或稱無法記憶案發時之相
    關情形，或變異前詞，改稱自己或其他共犯未參與相關犯行
    （均詳如下述），業就案情有重要關係之事項為前後不符之
    陳述。而證人庚○○、被告戊○○、癸○○、丁○○等人於
    警詢中接受詢問之末，尚回答其於警詢中之陳述均屬實在、
    係出於自由意志而為之（見偵1 卷第76、78、119 頁、偵2
    卷第78頁、警3 卷第26頁、偵3 卷第198 頁、偵4 卷第41、
    42頁），且當時渠等當時均係於禁止接見通信而無法接觸、
    勾串其他共犯之狀況下，由警方提示相關通訊監察譯文此一
    較客觀之證據，就本案有所疑義部分為比對、詢問，相較渠
    等於本院審判時，已經解除禁止接見通信，且係在其他被告
    面前，當庭指述其他被告是否參與本件犯行，依其外部情況
    ，顯有受不當外力干擾，內在之壓力及事後串謀之可能性，
    堪認證人庚○○、被告戊○○、癸○○、丁○○於警詢中之
    陳述具有特別可信之情況，且為證明本案其他被告犯罪事實
    之存否所不可欠缺，依刑事訴訟法第159 條之2 ，應具有證
    據能力。
三、按被告以外之人於審判外向法官所為之陳述，得為證據，刑
    事訴訟法第159 條之1 第1 項定有明文，本件證人庚○○於
    本院95年度訴字第2051號乙案、證人辛○○於本院95年度重
    訴字第72號乙案（渠2 人本身被訴違反毒品危害防制條例之
    案件）審理中之陳述，為被告以外之人於審判外向法官所為
    之陳述，且與本案相關之待證事實具有關連性，依上開規定
    ，自應具有證據能力。
四、次按，被告以外之人於偵查中向檢察官所為之陳述，除顯有
    不可信之情況者外，得為證據，刑事訴訟法第159 條之1 第
    2 項定有明文。本件被告丁○○、戊○○、證人庚○○於檢
    察官偵查中所為之陳述，經查與一般正常之偵訊情形相同，
    並無其他特殊情形存在（上開之人以被告身分接受訊問時，
    所敘及他人與自己共同犯罪之情節部分，係本於「被告」之
    訴訟地位所為之陳述，並無依法需具結之問題），且於本院
    審理中，均已在庭接受其他被告及其辯護人詰問，對被告等
    人之詰問權已有所保障，是並無顯有不可信之情況，且與本
    案相關之待證事實具有關連性，自應具有證據能力。
五、另按，被告以外之人於審判外之陳述，雖不符前4 條之規定
    ，而經當事人於審判程序同意作為證據，法院審酌該言詞陳
    述或書面陳述作成時之情況，認為適當者，亦得為證據。當
    事人、代理人或辯護人於法院調查證據時，知有第159 條第
    1 項不得為證據之情形，而未於言詞辯論終結前聲明異議者
    ，視為有前項之同意，刑事訴訟法第159 條之5 亦定有明文
    。本件證人辛○○於警詢中之陳述，為被告以外之人於審判
    外之言詞陳述，而卷附之尿液檢驗報告、法務部調查局鑑定
    通知書、入出境查詢資料、通訊監察「譯文」（通訊監察本
    身所取得之錄音紀錄，則屬物證，非供述證據），則係被告
    以外之人於審判外之書面陳述，而公訴人、被告等人及渠等
    辯護人，就上開言詞及書面陳述，未於本院審理過程中聲明
    異議，本院並審酌前開言詞及書面陳述作成時之情況均屬正
    常，且與本案相關之待證事實具有關連性，認適當作為證據
    ，依前開刑事訴訟法第159 條之5 之規定，認上開陳述均具
    有證據能力。
貳、實體方面
一、犯罪事實一部分：訊據被告甲○○坦承有與證人庚○○共同
    基於犯意聯絡，而由證人庚○○自大陸地區夾帶第一級毒品
    海洛因進入臺灣地區之事實，然矢口否認有何販賣第一級毒
    品海洛因犯行，辯稱：伊只是幫綽號「安仔」之壬○○介紹
    運毒之人，並未與壬○○一起出資購入海洛因，亦沒有要販
    賣海洛因云云。另訊據被告丁○○、己○○則均矢口有何上
    開犯行，被告丁○○辯稱：伊只是到大陸地區遊玩，恰巧與
    庚○○一起回臺，並未運輸海洛因進入臺灣云云；被告己○○辯稱：伊雖有在伊經營之「如君茶行」內介紹庚○○與甲○○認識，且亦有聽到渠等談論要運輸毒品的事情，但後來
    相關事宜均由渠等自行處理，伊並沒有參與云云。經查：
(一)、此部分犯罪事實，除被告甲○○上開供述外，並據被告丁○○於警詢、偵訊中自承：伊曾與庚○○一起到過大陸珠海地
    區，在該處旅館房間內，甲○○叫伊與庚○○各自攜帶4 條
    米黃色長條型的物品回臺灣，伊係以將該4 條物品放在所穿
    戴的內褲中帶回，庚○○則係以將該4 條物品塞入肛門內之
    方式帶回，嗣伊2 人於95年1 月5 日回到臺灣後，就共同到
    臺南某家汽車旅館，由庚○○將其攜帶的上開物品交與伊，
    伊再依甲○○先前之指示，將伊及庚○○所攜帶之上開物品
    拿給1 名不認識之成年男子，而伊幫甲○○攜帶上開物品回
    臺，報酬是抵銷伊向甲○○之借款1 萬7000元，且該次之住
    宿費用、機票費用，均由甲○○支出等語（見偵4 卷第32至
    35頁、第40頁、第47頁），核與證人庚○○於警詢及偵訊中
    陳述：伊是透過己○○的介紹而認識甲○○，甲○○曾以2
    萬元之代價，帶伊至泰國工作，但工作沒作成，之後甲○○
    跟伊說，要伊去大陸夾帶毒品回臺灣，伊方會於94年12月25
    日至大陸珠海地區，而該次去大陸的費用，係甲○○幫伊支
    出的，護照及臺胞證等相關文件，也是甲○○幫伊處理的，
    此外，甲○○並答應除上開2 萬元免予歸還外，另外要再給
    伊3 萬元報酬，而去大陸時，伊是與綽號「阿叔」的丁○○
    一同前往，之後於95年1 月5 日，也是一起回臺灣，在大陸
    期間並住在同一旅館房間，而甲○○則是先過去大陸等伊2
    人，並在大陸交與伊海洛因，將嗣伊回臺灣時，有以將海洛
    因塞入肛門內夾帶之方式，將上開海洛因帶回臺灣，而丁○○也有夾帶海洛因回臺，回臺當天，是1 名身份不詳之男子
    來接機，並將伊及丁○○載至臺南縣永康市1 家汽車旅館，
    在該旅館內，伊將海洛因排出交給丁○○，丁○○再將海洛
    因交給該名不詳男子等語（見偵1 卷第72至78頁、第116 至
    119 頁、第132 頁），及於本院95年度訴字第2051號乙案審
    理中供陳：伊於95年1 月5 日帶回來的海洛因，不曉得是4
    包還是5 包，而要回臺灣的當天，伊在飯店內先用塑膠袋將
    海洛因包起來，再用膠布纏繞，將之放入保險套，塞入肛門
    ，之後搭機夾帶該等海洛因回臺灣等語（見本院95年度訴字
    第2051號卷第28頁）相符，並有被告丁○○、甲○○、證人
    庚○○之入出境查詢資料（見偵1 卷第46、125 、126 頁）
    、0000000000號、0000000000後、0000000000號、00000000
    00號行動電話之通訊監察譯文（內容為聯繫往返大陸地區事
    宜，見偵1 卷第56、92、101 、102 頁、偵3 卷第177 頁）
    在卷可稽，且被告己○○（使用0000000000號行動電話）於
    94年12月24日夜間7 時22分許、94年12月26日上午10時56分
    許，分別去電聯絡某使用0000000000號行動電話之人、某使
    用0000000000號行動電話之人，詢問渠等是否欲購買證人庚○○將於95年1 月5 日夾帶入境之第一級毒品海洛因，復於
    95年1 月6 日下午6 時29分許，於電話中向甲○○（使用00
    00000000號行動電話）表示有許多人前來詢問第一級毒品海
    洛因是否已經夾帶入境，有該等通訊監察譯文（見偵1 卷第
    56至58頁、警4 卷第106 頁）、被告己○○於本院審理中（
    見本院審2 卷第206 、207 頁）之陳述可證。則被告甲○○
    、丁○○、己○○等人，以上揭分工方式，為此部分之運輸
    第一級毒品海洛因行為，及被告甲○○、己○○，以上揭分
    工方式，為此部分之販賣第一級毒品海洛因行為等事實，堪
    以認定。
(二)、被告甲○○與壬○○購入上開第一級毒品海洛因，既在該等
    第一級毒品海洛因運輸進入臺灣前，即委由被告己○○積極
    與買家接洽，則被告甲○○與壬○○購入毒品目的係在販賣
    甚明，且足見被告己○○與渠2 人就販賣該等第一級毒品海
    洛因有犯意聯絡及行為分擔，又渠等購入該等第一級毒品海
    洛因，除購買之花費外，尚需支付報酬、至大陸之機票、食
    宿等費用，尋找他人將該等毒品夾帶入境，且甘冒遭查緝而
    受重刑處罰之危險，自無為平價或低於販入價格而販賣毒品
    之理，是被告甲○○、己○○購入上開第一級毒品海洛因，
    顯有營利意圖之事實，亦堪認定。
(三)、被告甲○○雖以前詞置辯，然被告己○○以前開電話與甲○○於95年1 月5 日夜間11時39分許為通聯時，被告己○○曾
    向被告甲○○詢問，證人庚○○所攜帶回臺之第一級毒品海
    洛因是否為其所有，而被告甲○○回答稱有一半係其所有，
    有該次之通訊監察譯文可按（見偵1 卷第59頁），則被告甲○○若僅係幫壬○○尋找運輸毒品之人，其何以能分取到一
    半之毒品，其所辯實與常理未合；再佐以同次電話通聯中，
    被告甲○○復與己○○談論該次運輸回臺之第一級毒品海洛
    因，有疑似遭庚○○、壬○○私自摻入其他物品，導致純度
    降低之情，有上開通訊監察譯文足證，並據被告己○○於本
    院審理中陳述明確（見本院審2 卷第208 頁），則該等第一
    級毒品海洛因若全係壬○○所出資購買，其又何需私自為上
    開行為？此外，被告甲○○以電話（使用0000000000號行動
    電話）與壬○○（使用0000000000號行動電話）於95年1 月
    8 日夜間8 時26分許為通聯時，被告甲○○曾向壬○○表示
    ，請其拿錢給丁○○、庚○○等人，且該等款項均算作其個
    人支出，不要算進「公帳」內，有該次通訊監察譯文可憑（
    見偵3 卷第178 頁），益徵被告甲○○與壬○○係共同出資
    購入第一級毒品海洛因無訛，是其上開所辯，顯屬卸責之詞
    ，殊不足採。
(四)、被告己○○雖辯解如前，惟被告甲○○於本院審理中證述：
    己○○有介紹庚○○給伊認識，目的就是要庚○○到大陸運
    毒等語（見本院審2 卷第28頁）明確，再佐以證人庚○○至
    大陸地區前，曾以電話（電話號碼0000000000號）與被告己○○（使用0000000000號行動電話）商議前往大陸地區事宜
    ，而被告甲○○亦有以前開電話交代被告己○○（使用0000
    000000號行動電話）辦理證人庚○○至大陸地區相關證件之
    事宜，有通訊監察譯文在卷可佐（見偵1 卷第56、92頁、偵
    3 卷第177 頁），而被告己○○有為被告甲○○尋找毒品買
    家之情，亦已詳述如上，則被告己○○辯稱其未參與本次運
    輸、販賣第一級毒品海洛因犯行云云，要屬事後推諉之詞，
    實無可採。
(五)、被告丁○○雖辯述如上，而證人庚○○於本院審理中證述：
    伊忘記在珠海的飯店中，是否有與丁○○同住，而沒有見過
    有人將毒品交給丁○○，嗣與丁○○搭機返臺時，並不知道
    丁○○身上是否有帶毒品云云（見本院審1 卷第250 、251
    頁），被告甲○○於本院審理中亦證述：伊沒有花錢請丁○○幫伊運輸海洛因，亦無於95年1 月5 日將海洛因交給丁○○，要求其將海洛因運回臺灣云云（見本院審2 卷第26、27
    頁）。然查，被告丁○○上開所辯及證人庚○○所為前揭證
    述，要與其先前於警詢、偵訊中所述內容相異，則渠2 人於
    本院審理中所述上情，是否可採，已非無疑；況證人庚○○
    於本院同次審理中又證述：伊至臺南永康的汽車旅館將毒品
    取出時，丁○○也有一起去，而伊因為與丁○○一起返臺，
    所以丁○○叫伊作什麼，伊就作什麼等語（見本院審1 卷第
    251 、264 頁），則被告丁○○若未參與上開犯行，其何以
    需與證人庚○○一同至上開汽車旅館，而不逕自返回住處？
    又何以證人庚○○需聽從其命行事？是證人庚○○於本院審
    理中所為有利於被告丁○○之證述，要與常理有違，而屬迴
    護被告丁○○之詞，自無可採；又依前開被告己○○與壬○○間之通聯內容，被告甲○○有要求壬○○拿錢與被告丁○○，且不要將該等款項算進「公帳」中，則若非被告丁○○
    有參與此部分犯行，何以甲○○會與壬○○有前揭對話內容
    ，是被告甲○○上開於本院審理中之證述，亦屬迴護被告丁○○之詞，要無可採；此外，被告丁○○於警詢、偵訊中所
    為不利於己之供述，要與前開共犯陳述內容及其他客觀事證
    相符，業如前述，自堪認其該等於警詢、偵訊中陳述，足堪
    採信，則其於本院審理中翻異前詞，空言否認犯行，要屬事
    後推卸之詞，並無足採。
(六)、另被告丁○○於警詢中雖陳述：伊不知道帶回來的物品是海
    洛因云云（見偵4 卷第34頁），而證人庚○○於本院審理中
    亦陳述：伊於離開臺南之汽車旅館時，有向上開不詳身分之
    人（即壬○○）取得夾帶回來的物品施用，但經伊施用之後
    ，並無使用海洛因之感覺云云（見本院審1 卷第258 頁）。
    然證人庚○○、被告丁○○此次運輸入境之物品，確係第一
    級毒品海洛因無訛，業經被告甲○○自承在卷，且被告丁○○既知悉證人庚○○係以塞入肛門之方式，夾帶上開物品進
    入臺灣地區，而其自身亦係以將該等物品藏放在所著內褲內
    之方式，夾帶該等物品入境，則渠等既特地以前揭隱密方式
    ，私自夾帶上開物品入境，再加之該等物品體積甚小（此由
    其可塞入肛門、藏放在內褲中可知），衡以常情，被告丁○○主觀上對該等物品係第一級毒品海洛因乙情，自當有所認
    識，是其於警詢中所辯上情，並無可採。至證人庚○○上開
    陳述部分，亦與被告甲○○所述前情，有所不同，況證人庚○○於偵訊係陳稱：上開物品吸起來香香的，伊也不知道是
    不是海洛因云云（見偵1 卷第133 頁），則以證人庚○○有
    施用第一級毒品海洛因之經驗，業經其於警詢中自承在卷（
    見警1 卷第7 頁），並有其尿液檢驗報告可稽（見偵1 卷第
    31頁），如何會在吸食之後，仍無法分辨上開物品是否係第
    一級毒品海洛因？再衡以常理，被告甲○○等人付出上開花
    費、特地尋找他人運輸上開物品入境，並事先尋訪第一級毒
    品海洛因之買家，又豈會大費周章而運輸其他物品進入臺灣
    地區，是證人庚○○謂上開運輸進入臺灣地區物品非第一級
    毒品海洛云云，亦無可採。
(七)、另證人庚○○於警詢、偵訊中，雖陳稱本次其與被告丁○○
    所運輸之第一級毒品海洛因為各5 條（見偵1 卷第119 頁、
    第133 頁），然嗣於本院95年度訴字第2051號乙案審理中，
    則謂不曉得係4 條還是5 條，是其並無法確定此次運輸第一
    級毒品海洛因之數量究係各帶4 條或5 條，惟被告丁○○於
    警詢及偵訊中，均陳稱其與證人庚○○係各帶4 條物品回來
    ，在無其他證據可資佐證情形下，自應採認被告丁○○之陳
    述，是被告丁○○與證人庚○○與此次運輸進入臺灣地區之
    第一級毒品海洛因為各4 條（總計8 條）之事實，堪以認定
    。
(八)、綜上，被告甲○○、己○○、丁○○此部分犯行，事證明確
    ，洵堪認定。另被告丁○○雖有為上開私自運輸第一級毒品
    海洛因進入臺灣地區之犯行，然依卷內資料，尚無從證明其
    與被告甲○○、己○○有為上開販賣第一級毒品海洛因犯行
    之犯意聯絡及行為分擔，自難認其有共同為前揭販賣第一級
    毒品犯行，附此敘明。至被告甲○○聲請傳喚壬○○到庭作
    證，欲證明其與壬○○間之合作關係係如其所辯乙節，查證
    人壬○○經本院對其戶籍地傳喚，然未依傳喚到庭之事實，
    有送達證書及審理期日報到單在卷可稽，而被告甲○○與壬○○間之合作關係，又經詳述如上，是前開待證事實已臻明
    確，自無再予調查之必要，併此敘明。
二、犯罪事實二部分：訊據被告己○○固不否認有交與證人庚○○10萬元現金，供其至大陸地區購買第一級毒品海洛因以運
    輸入境販賣之事實，然矢口否認有何運輸、販賣第一級毒品
    犯行，辯稱：伊交給庚○○之10萬元現金，係伊幫忙庚○○
    向他人所借得，伊並沒有要與庚○○共同將海洛因運輸入境
    以為販賣云云。經查：
(一)、此部分犯罪事實，除被告己○○上開供述外，並據證人庚○○於本院審理中證述：伊於95年2 月15日夾帶入境之海洛因
    ，係在大陸珠海地區之飯店內，將之塞入肛門以為夾帶等語
    （見本院審1 卷第267 頁），於警詢中陳述：伊係於95年2
    月14日上午，搭乘飛機前往大陸，並於95年2 月15日下午搭
    乘飛機返臺，而此次返臺所夾帶之海洛因，係伊在大陸珠海
    地區向1 名綽號「大哥」之人所購買，購得該等海洛因後，
    伊係以扣案之凡士林塗抹潤滑後，將之塞入肛門以為夾帶，
    而該次所運輸之海洛因，一半歸伊自己所有，另一半則歸己○○所有，己○○並允諾要給伊3 萬元之報酬等語（見警1
    卷第5 、6 頁、偵1 卷第70、71頁），於偵訊中證述：伊此
    次所運進臺灣的海洛因，係以己○○給伊的10萬元購得，而
    該次的機票錢、在大陸的食宿費用，也是由上開10萬元中支
    付，己○○並承諾待海洛因運入臺灣後，要另外再給伊3 萬
    元等語（見偵1 卷第131 至133 頁），及於本院95年度訴字
    第2051號乙案審理中供陳：己○○係於95年2 月14日，在其
    所經營之茶行，將10萬元交付給伊，伊拿到錢之後，當天就
    去購買機票，並在大陸停留1 天，而向綽號「大哥」之男子
    購得海洛因，同年月15日，伊就將海洛因分裝成5 包，以塑
    膠容器、保險套包覆塞入肛門，並搭機返臺等語（見本院95
    年度訴字第2051號卷第7 頁）明確，並有證人庚○○上開入
    出境查詢資料、證人庚○○（電話號碼：0000000000號）、
    被告己○○（電話號碼：0000000000號、0000000000號）於
    95年2 月3 日至2 月14日之通訊監察譯文（見偵1 卷第52至
    55 頁 、第96至99頁）在卷可稽，及如附表1 所示物品扣案
    足憑，而其中附表1 編號1 所示物品，經送法務部調查局鑑
    驗結果，確係第一級毒品海洛因無訛，有該局95年3 月29日
    調科壹字第220022773 號鑑定通知書附卷足證（見偵1 卷第
    24 頁） ，則被告己○○於95年2 月3 日（蓋依上開通訊監
    察譯文顯示，被告己○○於此日即以行動電話與證人庚○○
    談論籌措資金事宜，見偵1 卷第96頁）前某日，商議以上揭
    分工方式，自大陸地區購買、運輸第一級毒品海洛因進入臺
    灣地區，嗣庚○○以自己○○處取得之10萬元現金，於前開
    時、地購得如附表1 編號1 所示之第一級毒品海洛因後，以
    前揭方式將之自大陸地區運輸進入臺灣等事實，堪以認定。
(二)、被告己○○與證人庚○○購入上開第一級毒品海洛因，除購
    買之花費外，並需支付至大陸地區之機票、食宿等費用，且
    該等資金尚需向他人籌措取得，復甘冒遭查緝而受重刑處罰
    之危險，自無為平價或低於販入價格而販賣毒品之理，是被
    告己○○購入上開第一級毒品海洛因，顯有營利之意圖甚明
    。
(三)、被告己○○雖以前詞置辯，而證人庚○○於本院審理中亦曾
    證述：伊這次至大陸地區購買的海洛因，是要帶回來供自己
    施用的云云（見本院審1 卷第261 頁），然證人庚○○於本
    院同次審理中卻又證述：伊這次至大陸地區購買的海洛因，
    是己○○要伊去買回來的，且全部都是要給己○○的（見本
    院審1 卷第254 頁），其於同次審理中之證詞存有如此巨大
    差異，則其所述內容是否可採，即非無疑；而依被告己○○
    所陳內容，其既知悉證人庚○○持上開10萬元係要購買第一
    級毒品海洛因運輸進入臺灣地區，且又為此向他人借款，衡
    以常理，若非其與證人庚○○有共同為上開犯行之犯意聯絡
    ，豈會無故積極幫忙證人庚○○籌措資金；況依被告己○○
    與證人庚○○上開通訊監察譯文所示，被告己○○曾向證人
    庚○○提及：「我都已經跟金主講好了，換我們自己弄」（
    見偵1 卷第97頁）、「3 次我們就大尾了啦」、「我大尾你
    就隨我大尾了」等語（見偵1 卷第55頁），則渠2 人係共謀
    要自行運輸第一級毒品海洛因以為販賣甚明，故證人庚○○
    上開於本院審理中之證述與被告己○○前開所辯，均與事實
    不符，並無可採。
(四)、綜上，被告己○○此部分犯行事證明確，洵堪認定。
三、犯罪事實三部分：訊據被告癸○○供承有於95年2 月23日，
    為被告甲○○自大陸地區夾帶第一級毒品海洛因進入臺灣地
    區之事實。而訊據被告甲○○則不否認有利用癸○○自大陸
    地區運輸前開第一級毒品海洛因進入臺灣地區之事實，惟辯
    稱：伊只是幫壬○○介紹運毒者，並未出資購入海洛因，亦
    沒有要販賣海洛因云云。另訊據被告丁○○、己○○否認有
    何此部分犯行，被告丁○○辯稱：伊並沒有幫甲○○處理運
    輸毒品事務云云；被告己○○辯稱：本件係癸○○與甲○○
    自行商談運輸海洛因事宜，與伊並無關係云云。
(一)、此部分犯罪事實，除被告癸○○上開供述外，並據其於警詢
    中陳述：伊於95年2 月23日返臺時，有夾帶6 條海洛因入境
    ，夾帶方式是將其中3 條放入內衣、另外3 條則塞入陰道內
    ，而伊會夾帶該等海洛因入境，係在甲○○要求下所為，報
    酬是得到其中半條海洛因，又伊返臺時，係與丁○○一同搭
    機回臺灣，並於下飛機後，一起回如君茶行，將其中5 條海
    洛因交給丁○○，剩餘1 條海洛因則先由伊保管，待翌日甲○○回臺灣後，將該條海洛因交與甲○○，再由甲○○分半
    條給伊，之後伊就將該半條海洛因給己○○，己○○則與綽
    號「秀明」之人談妥，約定以10萬元售出該半條海洛因（見
    偵3 卷第194 頁），核與被告丁○○於警詢及偵訊中自陳：
    癸○○有在大陸地區與伊會合，而之後癸○○於95年2 月23
    日回臺灣時，有依甲○○之要求，攜帶米黃色長條型的東西
    回來，並於回臺之後，在己○○之如君茶行，交付5 條上開
    物品給伊，伊則於隔天，在國道1 號九如路交流道處，將之
    交給甲○○，而伊此次幫甲○○陪同癸○○入出境，是由甲○○幫伊支出相關之食宿費用等語（見偵4 卷第36、37、48
    頁），而被告己○○於警詢中亦陳述：癸○○此次出境至大
    陸地區時，有與綽號「阿叔」之丁○○一同前往，而癸○○
    該次去大陸之機票及食宿花費，係由甲○○支出，而該次癸○○回臺灣時，有夾帶海洛因入境，並由丁○○在伊茶行內
    ，將該等海洛因取走等語（見偵3 卷第146 頁、第216 至21
    8 頁），並有被告甲○○、丁○○、癸○○（見偵3 卷第27
    7 頁）之入出境資料查詢結果、0000000000號行動電話與00
    00000000號行動電話之通訊監察譯文在卷可稽（見偵3 卷第
    121 頁），且於95年2 月22日夜間11時14分許，即有一綽號
    「秀明」之人（使用0000000000號）去電詢問被告己○○（
    使用0000000000號行動電話），是否確定翌日會有毒品運輸
    回臺灣，嗣於同年月24日下午5 時8 分許，於電話中要求被
    告己○○（使用0000000000號行動電話）拿取部分第一級毒
    品海洛因樣品與其試用，有該等通訊監察譯文（見偵3 卷第
    238 頁）、被告己○○於本院審理中（見本院審2 卷第209
    、210 頁）之陳述可證，顯見被告己○○有尋找毒品買家並
    與之洽談買賣毒品之情；又被告甲○○既在大陸地區將上開
    第一級毒品海洛因交與被告癸○○夾帶回臺，且之後又取走
    絕大部分之第一級毒品海洛因（除給與被告癸○○之報酬外
    ），並支付被告癸○○、丁○○在大陸地區之花費，是該等
    第一級毒品海洛因當係其出資所購入。從而，被告甲○○、
    丁○○、己○○、癸○○等人，以上揭分工方式，為此部分
    之運輸第一級毒品海洛因行為，及被告甲○○、己○○，以
    上揭分工方式，為此部分之販賣第一級毒品海洛因行為等事
    實，堪以認定。
(二)、被告甲○○將上開第一級毒品海洛因運輸進入臺灣之前，被
    告己○○即知悉並與買家接洽，而被告甲○○則在該等毒品
    運進臺灣後不久，亦即刻與買家商議買賣毒品事宜（詳下述
    ），則被告甲○○購入上開毒品之目的係在販賣甚明，且足
    見被告己○○與其就販賣該等第一級毒品海洛因有犯意聯絡
    及行為分擔，又渠等購入該等第一級毒品海洛因，除購買之
    花費外，尚需支付至大陸之機票、食宿等費用，尋找他人將
    該等毒品夾帶入境，且甘冒遭查緝而受重刑處罰之危險，自
    無為平價或低於販入價格而販賣毒品之理，是被告甲○○、
    己○○購入上開第一級毒品海洛因，顯有營利意圖之事實，
    亦堪認定。
(三)、被告甲○○雖以前詞置辯，然其並非單純幫壬○○尋找運毒
    者乙節，業已敘述如上，況於卷內之證據資料中，亦無任何
    證據證明壬○○有參與本次犯行，此外，被告甲○○於95年
    2 月24日夜間7 時6 分許，有於電話中（使用0000000000號
    行動電話）與某綽號「龍平」之人（使用0000000000號行動
    電話），談論本次夾帶回臺之第一級毒品海洛因之品質如何
    ，該綽號「龍平」之人並向被告甲○○表示要購買該次夾帶
    回臺之第一級毒品海洛因，有通訊監察譯文（見偵2 卷第36
    頁）可稽，並據被告甲○○於本院審理中陳述明確（見本院
    審2 卷第219 頁），足證被告甲○○有為尋找買家、與買家
    聯繫之販賣毒品行為，益徵被告甲○○上開所辯，並無可採
    。
(四)、被告己○○雖以前詞置辯，然其有尋找毒品買家並與其洽談
    買賣毒品之情，業已敘述如前，則其謂其未參與此次運輸、
    販賣第一級毒品海洛因之犯行，顯屬事後卸飾之詞，實不足
    採。
(五)、被告丁○○雖以前詞置辯，而被告癸○○於本院審理中亦證
    述：伊帶回臺灣之海洛因，係於回臺翌日，在如君茶行交給
    甲○○，當時丁○○並不在場云云（見本院審2 卷第68頁）
    ，被告甲○○則證述：此次癸○○運輸海洛因回臺灣，伊並
    沒有要求丁○○參與云云（見本院審2 卷第27頁），然被告
    癸○○上開證述，要與其先前於警詢中所述有所歧異，則其
    上開於本院審理中之證述內容是否可採，已非無疑，而參以
    被告甲○○與丁○○於年紀上有所差異，外貌上亦無相似之
    處，且依被告癸○○上開於本院審理中之證述，其將夾帶之
    第一級毒品海洛因交出時，被告甲○○與丁○○又未同時在
    場，其實無可能將被告甲○○與丁○○2 人相互混淆，況其
    於警詢中之陳述，又已清楚將毒品2 次分別交付之情形證述
    明確，衡以常理，若非果有發生上開分別交付之情，其當無
    從為該等陳述，是被告癸○○於本院審理中所述，要屬迴護
    被告丁○○之詞，並不足採。另被告甲○○雖為上開證述，
    然其於同次審理中另證述：癸○○此次運輸回臺灣之海洛因
    ，伊不知道癸○○交給誰，伊並沒有拿到毒品，伊只是交代
    癸○○交給壬○○云云（見本院審2 卷第27頁），顯與被告
    癸○○上開於本院審理中之證述情節相矛盾，且被告癸○○
    亦從未證述有將夾帶回臺之第一級毒品海洛因交與壬○○，
    則被告甲○○前揭證述內容是否可採，實有所疑；況被告甲○○於同次審理中又證述：係伊交代丁○○與癸○○一同返
    臺等語（見本院審2 卷第27頁），且參諸上開被告甲○○、
    丁○○、癸○○等人之入出境查詢紀錄，被告甲○○係於被
    告丁○○、癸○○返臺後之翌日方自行返回臺灣，則其特地
    要求被告丁○○與被告癸○○一同返回臺灣，顯然係欲藉由
    被告丁○○為其從事特定事務，足徵被告癸○○於警詢中稱
    ：由被告丁○○先行取走5 條海洛因等語，較被告甲○○於
    本院審理中證述：伊未要求丁○○參與本次運輸毒品犯行云
    云為可採，故被告甲○○此一證述，亦屬迴護被告丁○○之
    詞，要無足採。此外，被告丁○○於警詢、偵訊中所為不利
    於己之供述，要與前開共犯陳述內容及其他客觀事證相符，
    業如前述，自堪認其該等於警詢、偵訊中陳述，足堪採信，
    則其於本院審理中翻異前詞，空言否認犯行，要屬事後推卸
    之詞，委無可採。
(六)、至被告癸○○於本院審理中陳稱：伊此次夾帶入境之第一級
    毒品海洛因約5 條，且係以放在內衣中之方式夾帶云云（見
    本院審2 卷第67、115 頁），而被告甲○○亦陳稱：伊在大
    陸地區係交付5 條第一級毒品海洛因與癸○○云云（見本院
    審2 卷第27頁），要與被告癸○○前揭於警詢中所述內容不
    同，而衡以被告癸○○於警詢中所述情節，非但清楚陳名該
    等第一級毒品海洛因各自藏放之位置、數量，且其所稱：回
    臺當日先交給丁○○5 條海洛因、另1 條海洛因則暫由伊保
    管等語，又與被告丁○○於警詢、偵訊中陳稱：回臺當日，
    癸○○交付5 條米黃色長條型物品給伊等語相符，是關於被
    告癸○○此次運輸第一級毒品海洛因之數量、方式，自以其
    警詢中之陳述較為可採。另被告丁○○於本院審理中雖陳述
    ：伊不知道上開米黃色長條型物品為何物云云（見本院審2
    卷第130 頁），然被告癸○○此次運輸入境之物品，確係第
    一級毒品海洛因無訛，業經被告甲○○、癸○○自承在卷，
    且被告癸○○於本院審理中證述：甲○○交付上開海洛因給
    伊時，丁○○有在場，而甲○○亦有要求丁○○夾帶海洛因
    ，但丁○○說不要等語（見本院審2 卷第67頁），是被告丁○○主觀上自已知悉被告癸○○所夾帶之上開物品係第一級
    毒品海洛因，故其所辯上情，並無可採。
(七)、綜上，被告甲○○、己○○、丁○○、癸○○此部分犯行，
    事證明確，洵堪認定。另被告丁○○、癸○○雖有為上開私
    自運輸第一級毒品海洛因進入臺灣之犯行，然依卷內資料，
    尚無從證明渠等與被告甲○○、己○○有為上開販賣第一級
    毒品海洛因犯行之犯意聯絡及行為分擔，自難認渠等有共同
    為前揭販賣第一級毒品之犯行，附此敘明。
四、犯罪事實四部分：訊據被告甲○○、戊○○、丁○○、己○○均矢口否認有此部分犯行，辯稱：戊○○此次至大陸地區
    ，並未運輸海洛因進入臺灣云云。經查：
(一)、此部分犯罪事實，業據被告丁○○於警詢及偵訊中陳述：95
    年3 月5 日，伊有依甲○○之要求，至高雄國際機場搭載戊○○及甲○○，並載運渠2 人前往屏東縣內埔鄉，在車途中
    ，伊有聽到甲○○與戊○○談論要將海洛因放在臺南或屏東
    ，而到了屏東縣內埔鄉時，戊○○有將塞在肛門內之4 條海
    洛因排出等語（見偵4 卷第37至40頁、第48、49頁），核與
    被告戊○○於警詢及偵訊中陳述：伊與甲○○曾於95年3 月
    1 日一起去大陸，嗣於同年月5 日返臺，返臺之後，是丁○○去機場載伊2 人，並將伊2 人載至屏東某伊不認識的地方
    等語（見偵2 卷第77、85頁）相符，並有被告戊○○（見偵
    2 卷第33頁）、甲○○入出境查詢資料、被告戊○○上開00
    00000000號行動電話與被告丁○○前揭0000000000號行動電
    話之通訊監察譯文（見警4 卷第119 頁）附卷足佐，且被告
    己○○（使用0000000000號、0000000000號行動電話）曾於
    被告甲○○、戊○○回臺當日（即95年3 月5 日）之夜間10
    時24分許，去電詢問被告甲○○（使用0000000000號行動電
    話）是否有第一級毒品海洛因，而被告甲○○表示有，並告
    知被告己○○每兩第一級毒品海洛因售價20萬元，嗣己○○
    旋於同日夜間10時28分許，去電與某使用電話號碼00000000
    00號、綽號「日仔」之人，向其表示第一級毒品海洛因剛走
    私回臺灣，如果欲購買1 兩，每兩售價25萬元，若欲購買2
    兩，則每兩售價24萬元，有通訊監察譯文（見偵3 卷第158
    頁）、被告己○○、甲○○於本院審理中（見本院審2 卷第
    210 、211 、219 、220 頁）之陳述可證，又被告甲○○既
    於甫將上開第一級毒品海洛因運輸進入臺灣地區時，即可決
    定以多少價格將該等第一級毒品海洛因出售，衡以常情，該
    等第一級毒品海洛因應係其出資所購入。從而，被告甲○○
    、戊○○、丁○○、己○○等人，以上揭分工方式，為此部
    分之運輸第一級毒品海洛因行為，及被告甲○○、己○○，
    以上揭分工方式，為此部分之販賣第一級毒品海洛因行為等
    事實，堪以認定。
(二)、被告甲○○購入上開第一級毒品海洛因，既在該等第一級毒
    品海洛因運輸進入臺灣當日，即由被告己○○與買家接洽，
    並談妥出售之價格，則被告甲○○購入目的係在販賣甚明，
    且足見被告己○○與甲○○就販賣該等第一級毒品海洛因有
    犯意聯絡及行為分擔，又被告甲○○購入該等第一級毒品海
    洛因，除特地至大陸地區購買之花費外，並需尋找他人將該
    等毒品夾帶入境，且甘冒遭查緝而受重刑處罰之危險，自無
    為平價或低於販入價格而販賣毒品之理，是被告甲○○、己○○購入上開第一級毒品海洛因，顯有營利意圖之事實，亦
    堪認定。
(三)、被告甲○○、己○○、丁○○、戊○○等人雖以前詞置辯，
    然經本院以上揭通訊監察譯文質之被告己○○、甲○○2 人
    ，被告己○○固坦承：伊有向「日仔」表示，海洛因剛下飛
    機等語（見本院審2 卷第211 頁）；而被告甲○○則陳稱：
    伊在電話中向己○○提到的海洛因，係壬○○那邊的海洛因
    ，並係95年3 月5 日剛運進來臺灣，但是伊不知道是何人運
    進來云云（見本院審2 卷第219 、220 頁），惟依該次通訊
    監察譯文所示，被告甲○○係即刻決定販賣第一級毒品海洛
    因之價格，業如前述，則該等毒品若果係壬○○所有，其又
    何以能為其決定售價？況被告甲○○當時使用之電話已遭通
    訊監察，惟未發現其當時有與壬○○通聯之情形，足徵其所
    述內容無可採信；此外，被告丁○○前開於警詢、偵訊中所
    陳關於「其有駕車搭載戊○○、甲○○至屏東縣內埔鄉，戊○○在該處將4 條海洛因排出」之內容，非但與被告戊○○
    所陳：返臺之後，是丁○○去機場載伊及甲○○，並將伊2
    人載至屏東等語相符，且渠2 人上開陳述，均係在警方無任
    何資料可為誘導詢問下之陳述，是若非果有上開情事發生，
    渠2 人當無從為此等契合之陳述，再佐以前述被告甲○○、
    己○○處理販賣毒品事宜與被告甲○○、戊○○返臺時間上
    之密接性，堪認被告丁○○前開於警詢、偵訊中所述內容為
    可採，是被告甲○○、己○○、丁○○、戊○○等人空言否
    認上開犯行，均係事後卸責之詞，尚無足採。
(四)、綜上，被告甲○○、己○○、丁○○、戊○○此部分犯行，
    事證明確，洵堪認定。另被告丁○○、戊○○雖有為上開私
    自運輸第一級毒品海洛因進入臺灣地區之犯行，然依卷內資
    料，尚無從證明渠等與被告甲○○、己○○有為上開販賣第
    一級毒品海洛因犯行之犯意聯絡及行為分擔，自難認渠等有
    共同為前揭販賣第一級毒品之犯行，附此敘明。
五、犯罪事實五部分：訊據被告戊○○固不否認有於前開時、地
    ，自大陸地區運輸如附表2 編號1 所示之第一級毒品海洛因
    進入臺灣地區，而為警在高雄國際機場查獲之事實，然辯稱
    ：伊運輸之海洛因，僅係要供自己施用，並非甲○○要伊帶
    回來的，先前會指證係甲○○要求伊運輸該等海洛因，是想
    要獲得減刑機會，才會為如此陳述云云；訊據被告甲○○則
    矢口否認有參與此部分犯行，辯稱：戊○○運輸上開毒品，
    與伊無關云云。經查：
(一)、此部分犯罪事實，除被告戊○○上開供述外，並據其於偵訊
    中及於本院移審訊問中陳述：伊因為賭博而認識甲○○，而
    伊會於95年3 月15日夾帶海洛因回臺灣，係在甲○○要求下
    所為，當時甲○○答應要給伊4 萬元之報酬，並在出境前先
    幫伊清償所積欠他人之1 萬5000元債務，而伊所攜帶之海洛
    因，係甲○○交給伊的，伊並於返臺當日，在大陸珠海的酒
    店，將該等海洛因塞入體內，又伊此次至大陸之機票、食宿
    等費用，亦是甲○○幫伊支出的等語（見偵2 卷第84、85頁
    ，本院卷第39、40頁）明確，核與被告丁○○於警詢中陳述
    ：伊知道戊○○總共幫甲○○至大陸夾帶海洛因回臺2 次，
    其中1 次就是戊○○遭查獲該次等語（見偵4 卷第39頁）相
    符，並有被告戊○○、甲○○上開入出境查詢資料附卷足佐
    ，及如附表2 所示物品扣案足憑，而其中附表2 編號1 所示
    物品，經送法務部調查局鑑驗結果，確係第一級毒品海洛因
    無訛，有該局95年5 月2 日調科壹字第220023050 號鑑定通
    知書在卷可證（見偵2 卷第55頁），則被告甲○○、戊○○
    2 人，以上揭分工方式，為此部分運輸第一級毒品海洛因入
    境臺灣之行為，堪以認定。
(二)、雖被告甲○○、戊○○2 人以前詞置辯，且被告戊○○於本
    院審理中證述：伊此次帶回來的海洛因，係在大陸珠海地區
    ，向1 名綽號「阿海」之人所購得，而伊會夾帶該等海洛因
    ，是因當時在大陸看他人施用，自己亦施用幾次後，才臨時
    起意要帶回來供自己施用，又伊購買海洛因的價款10幾萬元
    、往返大陸之機票、食宿等費用，均係伊自己支出云云（見
    本院審2 卷第14至24頁），然被告戊○○同次於本院審理中
    復證述：案發當時伊係待業中，去大陸購毒及其他花費，係
    伊賭博所贏得之7 、8 萬元再加上伊原本的存款7 、8 萬元
    ，而伊第一次於95年3 月1 日至5 日往返大陸，是去旅遊，
    花了約1 萬餘元，之所以會於95年3 月8 日隨即又至大陸，
    是因為覺得好玩，在甲○○的邀約下前往，而第二次去時，
    伊身上帶了10幾萬元過去云云（見本院審2 卷第14至24頁）
    ，則依被告戊○○所述上情，其於案發當時之經濟狀況非佳
    ，何以會在他人之邀約下，即密集前往大陸旅遊2 次？又其
    第一次至大陸地區僅花費1 萬餘元，而購入上開第一級毒品
    海洛因，又係於臨時起意之狀況下所為，如何會在第2 次前
    往大陸地區時，會將幾近當時其全部財產之10餘萬元攜至大
    陸地區？凡此均與常情未合，實難予以採信；復參以被告甲○○於95年3 月15日下午1 時21分許，曾以公用電話與某使
    用電話號碼0000000000號行動電話之人表示，其剛下飛機就
    遭警帶去「灌腸」，並製作筆錄到天亮，且先前使用之電話
    遭監聽，但幸好戊○○自己承擔，說與其沒有關係等語，有
    通訊監察譯文可證（見偵2 卷第35頁），足證被告戊○○此
    次運輸第一級毒品海洛因犯行，被告甲○○有所參與，否則
    豈有所謂戊○○「自己承擔」之語，是被告甲○○、戊○○
    2 人前開所辯，顯無可採。
(三)、綜上，被告甲○○、戊○○2 人此部分犯行，事證明確，堪
    以認定。至被告甲○○、戊○○2 人此次運輸上開第一級毒
    品海洛因進入臺灣地區之目的為何？是否係要供自己販賣？
    ，卷內並無任何證據可資佐證（未如上開其他犯罪事實，有
    自行或透過他人尋找買家之情），自難認其2 人有販賣第一
    級毒品海洛因之犯行，附此敘明。至公訴意旨謂與被告甲○○、戊○○2 人一同往返大陸地區之莊福進，亦有共同為此
    犯行部分，查莊福進除與被告甲○○、戊○○2 人一同往返
    大陸地區及辦理入出境相關事宜外，並無其他證據證明其有
    參與被告甲○○、戊○○2 人上開犯行，自難認其與被告甲○○、戊○○2 人有共犯關係，公訴意旨於此容有誤認，附
    此敘明。
六、犯罪事實六至九部分：訊據被告癸○○對於前開犯罪事實六
    、八、九所示犯行、被告子○○對於前開犯罪事實九所示犯
    行均坦承不諱。而訊據被告乙○○則自陳有為前開犯罪事實
    六至九所示犯行之客觀犯罪行為，僅辯稱：伊僅有從中幫忙
    聯繫運輸毒品事宜，未參與構成要件行為，應僅成立幫助犯
    云云。另訊據被告己○○矢口否認有何前揭犯行，辯稱：伊
    僅有介紹癸○○給乙○○幫忙運輸海洛因，而辛○○運輸海
    洛因部分，其雖係伊友人，但與癸○○也有認識，是癸○○
    要伊打電話給乙○○，詢問是否需要人運輸毒品，伊打電話
    給乙○○後，剩下事宜就由渠等自行處理；另「順仔」運輸
    海洛因部分，伊只有介紹「順仔」給乙○○認識，之後聽到
    乙○○跟「順仔」談論運輸毒品的事，伊就表示伊不參與此
    事；至子○○攜帶海洛因入境部分，伊並不認識子○○，故
    此部分與伊無關，伊只是去機場接送子○○等人而已；又上
    開運輸回臺之海洛因，均係乙○○取走，而伊雖偶爾會去大
    陸地區，但只是單純去該處遊玩，並未參與運輸、販賣海洛
    因事宜云云。經查：
(一)、此部分犯罪事實，除被告子○○、癸○○上開自白外，並據
    被告乙○○於本院審理中陳述：伊因為擔任幼教老師，結識
    接送學生上下課的司機李國鎮，嗣於94年年底，李國鎮遭查
    獲涉犯運輸毒品案件，但獲得交保，因而潛逃至大陸，而伊
    與己○○則係在旗山找朋友烤肉時相識，之後因聊天談到報
    紙上有關報導毒品之新聞，伊遂在無意間向己○○提到李國
    鎮的事，不久，己○○就來找伊，要求伊居中介紹李國鎮給
    其認識，伊乃先以電話聯絡方式，介紹渠2 人認識，嗣再帶
    己○○至大陸與李國鎮見面，而伊參與李國鎮及己○○之運
    輸海洛因犯行，先後總共有4 次，分別係由辛○○、綽號「
    順仔」之人、癸○○、子○○，負責將海洛因夾帶回臺灣，
    期間如果己○○有去大陸，即係要與李國鎮談論有關毒品的
    事情，而伊則係負責聯繫及陪同己○○到大陸去，安排其與
    李國鎮見面，至於去大陸的機票及食宿費用，己○○會幫伊
    出資，並在回臺灣之後，給伊3 萬元至5 萬元不等之報酬，
    而上開帶回來的海洛因中，由辛○○及癸○○帶回來的該2
    次，部分是由己○○取走，部分是交給李國鎮所交代的袁臥
    龍，「順仔」帶回來的海洛因，則由己○○取走，而子○○
    帶回來的海洛因，也是計畫全部由己○○取得等語（見本院
    審1 卷第151 頁、審2 卷第131 至136 頁）明確，核與被告
    己○○於警詢中陳稱：伊經由「日仔」介紹而認識「順仔」
    ，而「順仔」有自大陸夾帶海洛因回臺灣，並因此獲得10萬
    元之報酬等語（見偵3 卷第147 至148 頁）；被告癸○○於
    警詢中供陳：伊於95年4 月25日入境臺灣時，係以將海洛因
    藏放在女用束褲暗袋內之方式，夾帶5 包海洛因回臺，並將
    該等海洛因交給乙○○，而上開藏放有海洛因之女用束褲，
    係李國鎮在大陸的潤珠酒店交給伊穿上的，而伊此次夾帶海
    洛因之報酬為15萬元，係由己○○在伊返臺後4 天，先拿7
    萬多元給伊，過幾天再將剩下的給伊；又子○○會參與運輸
    海洛因，是己○○叫伊去找夾帶海洛因之人，伊方透過綽號
    「嘉宏」之黃芸品尋得子○○等語（見偵3 卷第196 頁、警
    3 卷第23頁）；證人辛○○於本院審理中證述：伊曾於95年
    3 月21日，經由癸○○帶同伊前往大陸，目的是要運輸海洛
    因回臺灣，而伊會去大陸運輸海洛因，係己○○說要給伊10
    萬元報酬所致，而此次至大陸之機票、食宿等費用，均非伊
    自行支付，但伊不知道是何人實際支付，嗣伊在大陸潤珠酒
    店有遇到乙○○、己○○2 人，乙○○並與1 名不詳之大陸
    女子，將海洛因藏放在1 件女用束褲的暗袋中，由伊穿戴該
    束褲夾帶海洛因回臺灣，回到臺灣後，乙○○與伊一起至1
    間麥當勞速食店，伊在該速食店內的廁所中，將海洛因交給
    乙○○，之後己○○、癸○○並開車到該速食店接伊與乙○○，嗣伊則在己○○茶行內，由己○○交付10萬元報酬與伊
    等語（見本院2 卷第176 至181 頁），及於警詢中證述：伊
    在92年間即認識己○○，之後經己○○介紹而認識癸○○，
    嗣在己○○承諾以10萬元作為報酬之情形下，於95年3 月21
    日前往大陸珠海地區運輸毒品海洛因，而在出發前，伊以00
    00000000號行動電話與己○○聯繫往返大陸、臺灣之相關事
    宜，並由己○○為伊辦理相關手續，而該次癸○○雖與伊一
    同至大陸珠海地區，但其並未夾帶海洛因回臺，只是負責陪
    同、看管伊，而伊回臺灣將海洛因交給乙○○後，乙○○有
    在麥當勞速食店將部分海洛因交給袁臥龍等語（見95年度偵
    字第14369 號卷第91至100 頁），於本院95年度重訴字第72
    號乙案中陳述：伊此次帶回來的海洛因有3 包等語（見本院
    95年度重訴字第72號卷第29頁）相符，並有辛○○（見偵3
    卷第276 頁）、子○○、袁臥龍（見本院審2 卷第168 、16
    9 頁）、己○○、乙○○（見偵3 卷第274 頁）、癸○○等
    人之入出境查詢資料、0000000000號、0000000000號、0000
    000000號、0000000000號、0000000000號行動電話之通訊監
    察譯文（見偵3 卷第128 、256 頁、警3 卷第129 頁）在卷
    可佐，及如附表3 所示物品扣案足憑，而其中附表3 編號1
    所示物品，經送法務部調查局鑑驗結果，確係第一級毒品海
    洛因無訛，有該局95年7 月5 日調科壹字第220023426 號鑑
    定通知書附卷足證（見本院審1 卷第114 頁），此外，被告
    己○○於95年3 月26日下午5 時24分許，曾以電話（使用00
    00000000號行動電話）詢問被告甲○○，綽號「龍平」之人
    是否要購買第一級毒品海洛因，於同年月27日上午11時51分
    許，與使用電話號碼0000000000號之人，商談販賣第一級毒
    品海洛因事宜，有通訊監察譯文在卷可證（見偵3 卷第241
    頁），並據被告己○○於本院審理中陳述明確（見本院審2
    卷第212 頁）。從而，被告己○○、乙○○、癸○○、子○○等人，以上揭分工方式，為此部分運輸第一級毒品海洛因
    入境臺灣地區之行為，及被告己○○以前揭方式，為此部分
    販賣第一級毒品行為等事實，堪以認定。
(二)、被告己○○購入上開第一級毒品海洛因，除購買之花費外，
    尚需支付報酬、至大陸之機票、食宿等費用，尋找他人將該
    等毒品夾帶入境，且甘冒遭查緝而受重刑處罰之危險，自無
    為平價或低於販入價格而販賣毒品之理，是被告己○○購入
    上開第一級毒品海洛因，顯有營利之意圖甚明。
(三)、被告乙○○雖以前詞置辯，然其除居中為聯繫、引介之工作
    外，並有負責將第一級毒品海洛因轉交與袁臥龍之情形，則
    已難謂其並無參與運輸毒品構成行為之情；且上開第一級毒
    品海洛因若非有被告乙○○之參與，亦無從由被告己○○向
    李國鎮購入而運輸進入臺灣地區，是被告乙○○前揭居中聯
    繫、引介等行為，亦非僅係對上開運輸毒品犯行有所助益之
    協助行為爾；況被告乙○○因前揭行為，可獲得被告己○○
    所允諾之上開報酬，亦足徵其有與被告己○○等人共同運輸
    第一級毒品海洛因之犯意聯絡，是被告乙○○所辯此節，並
    無足採。
(四)、被告己○○雖以前詞置辯，然上開夾帶第一級毒品海洛因之
    人既為被告己○○所直接或間接尋得，且該等第一級毒品海
    洛因成功運輸回臺後，經其取走部分或全部取走，而為警查
    獲者，亦係計畫由其取得，此外，其又去電找尋第一級毒品
    海洛因買家、與買家商議販賣第一級毒品海洛因事宜等情，
    均如前述，則被告己○○參與前揭犯行之程度，顯非如其所
    辯；另佐以：(1)被告己○○有於95年3 月7 日夜間10時47分
    許，以電話（使用0000000000號行動電話）與被告乙○○通
    聯時，有詢問被告乙○○，關於李國鎮販售第一級毒品海洛
    因之價格、品質，而欲向李國鎮購入第一級毒品海洛因，有
    通訊監察譯文（見偵3 卷第159 頁）及其於本院審理中之陳
    述（見本院審2 卷第212 、213 頁）可證；(2)於上開通聯中
    ，被告己○○又向被告乙○○表示，會給與被告乙○○回扣
    等語，有通訊監察譯文（見偵3 卷第156 頁）足佐；(3)被告
    己○○有於95年4 月4 日上午10時57分許，以電話（使用00
    00000000號行動電話）與被告乙○○（使用0000000000號行
    動電話）通聯時，曾詢問被告乙○○，「貨款」可否以轉帳
    方式匯出，有通訊監察譯文（見偵3 卷第163 頁）可參；(4)
    被告癸○○於95年4 月25日所夾帶回臺之第一級毒品海洛因
    ，有發生應由袁臥龍、被告己○○所各自取走之毒品，卻混
    淆錯取之情，有通訊監察譯文（見偵3 卷第171 頁、警3 卷
    第124 、125 頁）及被告乙○○於本院審理中之陳述可稽（
    見本院審2 卷第216 頁）（被告己○○雖稱發生錯取者，係
    要給其及被告乙○○，因參與運輸而酬庸抽成之第一級毒品
    海洛因，惟上開第一級毒品海洛因既會發生混淆情形，顯見
    其數量相差非多，而衡以常理，若該等欲交與被告己○○之
    第一級毒品海洛因，僅係作為酬庸之用，其數量必然遠低於
    欲交付他人之數量，而不至於會有混淆情形發生，是被告己○○所陳此節，顯無可採）；(5)被告癸○○於本院審理中證
    述：伊在大陸看到己○○，是在酒店中等語（見本院審2 卷
    第65頁），且被告己○○每次至大陸地區，時間均僅1 日，
    有其上開入出境查詢資料可佐，足見被告己○○至大陸地區
    ，曾至被告癸○○所住宿之酒店（亦即李國鎮交付毒品處）
    ，與被告癸○○會合，且其至大陸所停留之時間，並不足以
    從事旅遊等情，凡此均足證被告乙○○前開所述，實較被告
    己○○之辯述為可採。
(五)、綜上，被告己○○、乙○○、癸○○、子○○此部分犯行，
    事證明確，洵堪認定。另被告乙○○、癸○○、子○○雖有
    為上開私自運輸第一級毒品海洛因進入臺灣地區之犯行，然
    依卷內資料，尚無從證明渠等與被告己○○有為上開販賣第
    一級毒品海洛因犯行之犯意聯絡及行為分擔，自難認渠等有
    共同為前揭販賣第一級毒品之犯行，附此敘明。至李國鎮、
    袁臥龍部分，除證人辛○○、被告癸○○夾帶回臺之第一級
    毒品海洛因中，有一併夾帶渠等所需之第一級毒品海洛因入
    境臺灣，而得認渠2 人就此有運輸第一級毒品及私運管制物
    品進口之犯意聯絡外，就綽號「順仔」之人、被告子○○夾
    帶第一級毒品海洛因入境臺灣部分，袁臥龍並未參與，而李
    國鎮應僅係單純販賣第一級毒品海洛因與被告己○○，自難
    認渠2 人就此部分有共犯關係，亦予敘明。
七、論罪科刑部分
(一)、按行為後法律有變更者，適用行為時之法律。但行為後之法
    律有利於行為人者，適用最有利於行為人之法律，刑法第2
    條第1 項定有明文。查被告等人行為後，刑法業於95年7 月
    1 日修正公布施行，而修正後之刑法第33條第5 款規定「罰
    金：新臺幣1000元以上，以百元計算之」，與修正前之刑法
    第33條第5 款規定「罰金：1 元以上」相較，刑法分則或特
    別刑法中關於有罰金刑之規定者，在修法前最低度之法定刑
    係銀元1 元即新臺幣3 元，而在修法後則係新臺幣1000元，
    比較修正前後之規定，修正後之規定較不利於行為人，是若
    行為人所犯罪行之法定刑有罰金刑者，即應依刑法第2 條第
    1 項前段規定，依行為人行為時即修正前之規定處斷。本件
    被告等人所犯毒品危害防制條例第4 條第1 項、懲治走私條
    例第2 條第1 項等罪，其法定刑中均有罰金刑，揆諸上開說
    明，自應適用修正前之規定處斷。
(二)、按海洛因別係毒品危害防制條例第2 條第2 項第1 款所稱之
    第一級毒品，並係行政院依據懲治走私條例第2 條第4 項所
    頒訂「懲治走私條例公告管制物品項目及其數額」之公告甲
    項第4 款所列之管制進出口物品，不限其數額，均不得私運
    進出口。又自大陸地區私運物品進入臺灣地區，或自臺灣地
    區私運物品前往大陸地區者，以私運物品進口、出口論，適
    用懲治走私條例之規定處斷，懲治走私條例第12條定有明文
    。次按，販賣毒品罪，並不以販入之後復行賣出為構成要件
    ，苟以營利為目的，將毒品販入或將之賣出，有一於此，其
    犯罪即經完成，是意圖營利而販入第一級毒品，雖未及賣出
    ，仍依販賣既遂罪論處。末按，所謂「運輸」，係指本於運
    輸意思而搬運輸送而言，倘其有此意圖者，一有搬運輸送之
    行為犯罪即已成立，並非以運抵目的地為完成犯罪之要件。
    而運輸毒品罪，並不以兩地間毒品直接搬運輸送移轉存置於
    特定地點為限，其以迂迴、輾轉方法，利用不相同之運輸工
    具、方法，將特定之毒品移轉運送至終極目的地者，其各階
    段之運送行為，均不失為「運輸」行為之一種（最高法院92
    年度台上字第5426判決可資參照）。從而：
(1)、被告甲○○、己○○前開犯罪事實一之所為，均係犯修正前
    毒品危害防制條例第4 條第1 項之運輸第一級毒品罪、販賣
    第一級毒品罪，及修正前懲治走私條例第12條、第2 條第1
    項之私運管制物品進口罪；被告丁○○前開犯罪事實一之所
    為，係犯修正前毒品危害防制條例第4 條第1 項之運輸第一
    級毒品罪、修正前懲治走私條例第12條、第2 條第1 項之私
    運管制物品進口罪。
(2)、被告己○○前開犯罪事實二之所為，係犯修正前毒品危害防
    制條例第4 條第1 項之運輸第一級毒品罪、販賣第一級毒品
    罪，及修正前懲治走私條例第12條、第2 條第1 項之私運管
    制物品進口罪。
(3)、被告甲○○、己○○前開犯罪事實三之所為，均係犯修正前
    毒品危害防制條例第4 條第1 項之運輸第一級毒品罪、販賣
    第一級毒品罪，及修正前懲治走私條例第12條、第2 條第1
    項之私運管制物品進口罪；被告丁○○、癸○○前開犯罪事
    實三之所為，均係犯修正前毒品危害防制條例第4 條第1 項
    之運輸第一級毒品罪、修正前懲治走私條例第12條、第2 條
    第1 項之私運管制物品進口罪。
(4)、被告甲○○、己○○前開犯罪事實四之所為，均係犯修正前
    毒品危害防制條例第4 條第1 項之運輸第一級毒品罪、販賣
    第一級毒品罪，及修正前懲治走私條例第12條、第2 條第1
    項之私運管制物品進口罪；被告丁○○、戊○○前開犯罪事
    實四之所為，均係犯修正前毒品危害防制條例第4 條第1 項
    之運輸第一級毒品罪、修正前懲治走私條例第12條、第2 條
    第1 項之私運管制物品進口罪。
(5)、被告甲○○、戊○○前開犯罪事實五之所為，均係犯修正前
    毒品危害防制條例第4 條第1 項之運輸第一級毒品罪、修正
    前懲治走私條例第12條、第2 條第1 項之私運管制物品進口
    罪。
(6)、被告己○○前開犯罪事實六之所為，係犯修正前毒品危害防
    制條例第4 條第1 項之運輸第一級毒品罪、販賣第一級毒品
    罪，及修正前懲治走私條例第12條、第2 條第1 項之私運管
    制物品進口罪；被告乙○○、癸○○前開犯罪事實六之所為
    ，均係犯修正前毒品危害防制條例第4 條第1 項之運輸第一
    級毒品罪、修正前懲治走私條例第12條、第2 條第1 項之私
    運管制物品進口罪。
(7)、被告己○○前開犯罪事實七之所為，係犯修正前毒品危害防
    制條例第4 條第1 項之運輸第一級毒品罪、販賣第一級毒品
    罪，及修正前懲治走私條例第12條、第2 條第1 項之私運管
    制物品進口罪；被告乙○○前開犯罪事實七之所為，係犯修
    正前毒品危害防制條例第4 條第1 項之運輸第一級毒品罪、
    修正前懲治走私條例第12條、第2 條第1 項之私運管制物品
    進口罪。
(8)、被告己○○前開犯罪事實八之所為，係犯修正前毒品危害防
    制條例第4 條第1 項之運輸第一級毒品罪、販賣第一級毒品
    罪，及修正前懲治走私條例第12條、第2 條第1 項之私運管
    制物品進口罪；被告乙○○、癸○○前開犯罪事實八之所為
    ，均係犯修正前毒品危害防制條例第4 條第1 項之運輸第一
    級毒品罪、修正前懲治走私條例第12條、第2 條第1 項之私
    運管制物品進口罪。
(9)、被告己○○前開犯罪事實九之所為，係犯修正前毒品危害防
    制條例第4 條第1 項之運輸第一級毒品罪、販賣第一級毒品
    罪，及修正前懲治走私條例第12條、第2 條第1 項之私運管
    制物品進口罪；被告乙○○、癸○○、子○○前開犯罪事實
    九之所為，均係犯修正前毒品危害防制條例第4 條第1 項之
    運輸第一級毒品罪、修正前懲治走私條例第12條、第2 條第
    1 項之私運管制物品進口罪。
(10)、被告等人因運輸、販賣而持有前開第一級毒品海洛因，其持
    有之低度行為應為運輸、販賣之高度行為所吸收，均不另論
    罪。
(三)、應論以共同正犯部分：(1)被告甲○○、己○○、丁○○與另
    案被告庚○○及未經起訴之壬○○，就前開犯罪事實一所示
    之運輸第一級毒品犯行、私運管制物品進口犯行，有犯意聯
    絡及行為分擔；被告甲○○、己○○、壬○○，就前開犯罪
    事實一所示之販賣第一級毒品犯行亦有犯意聯絡及行為分擔
    ；(2)被告己○○與庚○○就上開犯罪事實二所示犯行有犯意
    聯絡及行為分擔；(3)被告甲○○、己○○、丁○○、癸○○
    ，就前開犯罪事實三所示之運輸第一級毒品犯行、私運管制
    物品進口犯行，有犯意聯絡及行為分擔；被告甲○○、己○○，就前開犯罪事實三所示之販賣第一級毒品犯行亦有犯意
    聯絡及行為分擔；(4)被告甲○○、己○○、丁○○、戊○○
    ，就前開犯罪事實四所示之運輸第一級毒品犯行、私運管制
    物品進口犯行，有犯意聯絡及行為分擔；被告甲○○、己○○，就前開犯罪事實四所示之販賣第一級毒品犯行亦有犯意
    聯絡及行為分擔；(5)被告甲○○、戊○○就上開犯罪事實五
    所示犯行有犯意聯絡及行為分擔；(6)被告己○○、乙○○、
    癸○○與另案被告辛○○及未經起訴之袁臥龍、李國鎮、上
    開不詳之大陸女子，就前開犯罪事實六所示之運輸第一級毒
    品犯行、私運管制物品進口犯行，有犯意聯絡及行為分擔；
    (7)被告己○○、乙○○，就前開犯罪事實七所示之運輸第一
    級毒品犯行、私運管制物品進口犯行，有犯意聯絡及行為分
    擔；(8)被告己○○、乙○○、癸○○、袁臥龍、李國鎮，就
    前開犯罪事實八所示之運輸第一級毒品犯行、私運管制物品
    進口犯行，有犯意聯絡及行為分擔；(9)被告己○○、乙○○
    、癸○○、子○○，就前開犯罪事實九所示之運輸第一級毒
    品犯行、私運管制物品進口犯行，有犯意聯絡及行為分擔，
    均應成立共同正犯。至前開刑法修正時，雖於第28條將「正
    犯」之定義，由「2 人以上共同實施犯罪之行為者」修正為
    「2 人以上共同實行犯罪之行為者」，然此一修正，對實務
    上「共同正犯」之意涵不生影響（參見該條修法說明），是
    不生新舊法比較之問題，附此敘明。
(四)、按刑法第56條連續犯之規定，業於前開刑法修正時刪除，此
    刪除雖非犯罪構成要件之變更，但顯已影響行為人刑罰之法
    律效果，自屬法律有所變更，而比較新、舊法結果，被告甲○○、丁○○、己○○、戊○○、癸○○、乙○○等人上開
    多次運輸、販賣第一級毒品犯行及私運管制物品進口犯行，
    倘予分論併罰，顯較將之以連續犯論以一罪不利，是若該等
    犯行得依舊法論以連續犯時，自應依刑法第2 條第1 項前段
    規定，以舊法規定處斷。查本件被告甲○○、丁○○、己○○、戊○○、癸○○、乙○○先後多次運輸第一級毒品犯行
    、私運管制物品進口犯行，被告甲○○、己○○先後多次販
    賣第一級毒品犯行，均時間緊接，犯罪構成要件相同，顯係
    各基於概括犯意為之，揆諸上開說明，均應依修正前刑法第
    56條連續犯之規定論以一罪，並加重其刑，惟運輸、販賣第
    一級毒品罪法定本刑為死刑、無期徒刑部分，依法不得加重
    其刑，故僅就罰金刑部分加重。
(五)、被告子○○以一運輸行為，同時觸犯上開2 罪，為想像競合
    犯，應依刑法第55條規定，從一重論以運輸第一級毒品罪。
    被告丁○○、戊○○、癸○○、乙○○等人，因一行為而同
    時觸犯上開2 罪，為想像競合犯，應依刑法第55條規定，從
    一重論以連續運輸第一級毒品罪。被告甲○○、己○○因一
    行為而同時觸犯上開3 罪，亦為想像競合犯，應依刑法第55
    條規定，從一重處斷，而上開3 罪中，因運輸、販賣第一級
    毒品罪之法定刑較私運管制物品進口罪之法定刑為重，故自
    應於運輸第一級毒品罪或販賣第一級毒品罪則一處斷，又因
    運輸第一級毒品罪及販賣第一級毒品罪之法定刑相同，於比
    較何者為重罪時，自應以犯罪情節之輕重決之，而於此部分
    之認定上，固有謂販賣第一級毒品罪較重者（最高法院93年
    度台上字第4859號判決參照），亦有謂運輸第一級毒品罪較
    重者（最高法院93年度台上字第1067號判決參照），是應依
    個案情形之不同加以判斷，就本案情形而言，被告甲○○所
    為運輸第一級毒品犯行次數較販賣第一級毒品犯行次數為多
    ，當認其連續運輸第一級毒品犯行重於連續販賣第一級毒品
    犯行；而被告己○○部分，其所為運輸第一級毒品犯行次數
    雖與販賣第一級毒品犯行次數相同，然其運輸第一級毒品之
    數量較販賣者為多（蓋有部分係同時為他人運輸），是亦以
    連續運輸第一級毒品犯行較重，因此，被告甲○○、己○○
    上開想像競合犯，均應從重論以連續運輸第一級毒品罪。前
    開犯罪事實四、六、七、八所示犯行，及被告甲○○、己○○上開販賣第一級毒品犯行，雖均未具檢察官起訴，惟此等
    部分既與起訴部分，有前揭裁判上一罪關係，自為起訴效力
    所及，本院得併予審理，附此敘明。
(六)、被告甲○○有如犯罪事實欄所載之上揭前科紀錄，有臺灣高
    等法院被告前案紀錄表及臺灣高雄地方法院檢察署被告之刑
    案資料查註紀錄表在卷可稽，而前開刑法修正時，對於累犯
    規定亦有修正，然本件被告甲○○不論依刑法修正前後之規
    定，均成立累犯，故應依刑法第2 條第1 項前段之規定，適
    用修正前刑法第47條規定加重其刑，並遞加重之，惟運輸第
    一級毒品罪法定本刑為死刑、無期徒刑部分，依法不得加重
    其刑，故僅就罰金刑部分加重。
(七)、查被告子○○、癸○○、乙○○、戊○○、丁○○、甲○○
    固有上開運輸第一級毒品海洛因之行為，惟渠等所為之運輸
    毒品犯行，均係以貼身夾帶之方式為之，所夾帶之數量有限
    ，與大量運輸、販賣毒品之大盤毒販惡性顯難比擬，倘科以
    運輸第一級毒品罪法定最輕本刑之無期徒刑，猶屬過重，固
    認渠等均尚有可堪憫恕之處，爰依刑法第59條規定酌減其刑
    （此條規定雖於前開刑法修正時一併修正，然僅係為文字之
    增補，尚不生新舊法比較之問題），並就上開加重部分，先
    加後減之。又被告甲○○謂壬○○係其毒品來源部分，並無
    可採，已如前述，而被告癸○○、乙○○、戊○○、丁○○
    雖曾供出被告己○○、甲○○、李國鎮等人，然關於前2 者
    部分，係原本即由警方實施通訊監察，知悉渠2 人有為上開
    犯行，而李國鎮部分，則迄今未經查獲，是本件均尚無毒品
    危害防制條例第17條減輕其刑規定之適用，附此敘明。
(八)、爰審酌被告己○○、甲○○為圖取不法利益，竟意圖販賣而
    購入第一級毒品海洛因，並將之自大陸地區運輸進入臺灣，
    而被告子○○、癸○○、乙○○、戊○○、丁○○為貪圖他
    人所應允給與之報酬，竟參與運輸第一級毒品海洛因進入臺
    灣之犯行，渠等所為均無可取，並影響政府對進出口物品之
    管制，且可能嚴重戕害社會治安及國人身心健康，犯罪情節
    難認輕微，惟念及被告子○○坦承全部犯行，犯後態度良好
    ，被告乙○○、癸○○坦承大部分犯行，態度尚佳，被告甲○○、戊○○坦承部分犯行，態度尚可，被告己○○雖坦承
    部分犯行，然企圖將大部分罪行推諉與被告乙○○承擔，而
    被告丁○○則否認犯行，態度非佳，復參以渠等所為運輸第
    一級毒品犯行之次數、於該等犯行中所居之地位、及各次運
    輸第一級毒品之數量等一切情狀，分別量處如主文所示之刑
    ，以示懲儆，其中被告己○○既判處無期徒刑，爰依法宣告
    褫奪公權終身。又刑法第64條第2 項、第65條第2 項於前開
    刑法修正時，亦均有所修正，經比較新舊法結果，以舊法較
    有利，自應以修正前刑法第64條第2 項、第65條第2 項之規
    定，量處其刑，附此敘明。
(九)、關於沒收銷燬及沒收之宣告：
(1)、扣案如附表1 編號1 、附表2 編號1 、附表3 編號1 所示物
    品，均為第一級毒品海洛因之事實，業如前述，而因鑑定單
    位一般係以傾倒之方式，將包裝袋內之毒品倒出而與包裝袋
    分離而稱重，必要時，輔以刮杓刮取袋內毒品，然無論依何
    種方式分離，包裝袋內均有極微量之毒品殘留，業經法務部
    調查局以93年3 月19日調科壹字第09300113060 號函釋在案
    （見本院審2 卷第231 頁），並為本院職務上已知之事實，
    足認前開空包裝袋，其內含有極微量第一級毒品海洛因殘留
    而無法析離，應整體視為查獲之第一級毒品海洛因，依毒品
    危害防制條例第18條第1 項前段之規定，諭知沒收銷燬之；
    至於鑑識耗損之第一級毒品海洛因，既已滅失，爰不再行諭
    知沒收銷燬，併此敘明。
(2)、另扣案如附表1 編號2 至4 所示之物，係與被告己○○共犯
    上開犯罪事實二所示犯行之證人庚○○所有，業據其於另案
    審理中陳述明確（見本院95年度訴字第2051號卷第22頁）；
    扣案如附表2 編號2 、3 所示之物，則係被告戊○○所有，
    業據其於警詢中陳述明確，扣案如附表3 編號2 所示之物，
    既係李國鎮連同售與被告己○○之第一級毒品海洛因一併交
    付，自亦為被告己○○購買所取得，要屬被告己○○所有；
    扣案如附表4 編號4 所示之物，係被告癸○○所有；扣案如
    附表4 編號10、11所示之物，係被告己○○所有；扣案如附
    表5 編號4 所示之物，係被告乙○○所有，扣案如附表6 編
    號5 所示之物，係被告丁○○所有，業據渠等於本院審理中
    陳述明確（見本院審2 卷第136 、183 、184 、196 頁）並
    有台灣大哥大股份有限公司94年10月27日法警字第09464439
    號函附卷可佐（關於SIM 卡所有權屬門號申用人所有部分，
    見本院審2 卷第232 、233 頁），而上開物品均係供運輸上
    開第一級毒品海洛因所用之物，均應依毒品危害防制條例第
    19條第1 項規定，併予宣告沒收，且因上開物品既已扣案，
    自無不能沒收之情形，爰不另行宣告如全部或一部不能沒收
    時，追徵其價額，附此敘明。未扣案之電話號碼0000000000
    號行動電話，為共犯庚○○所有，有行動電話申辦人查詢資
    料可證（見偵1 卷第43頁）；未扣案之電話號碼0000000000
    號行動電話，係共犯辛○○所有，業據其於本院審理中陳述
    明確（見本院審2 卷第177 頁）；未扣案之電話號碼000000
    0000行動電話，係共犯黃芸品所有，業據被告子○○於本院
    審理中陳述明確（見本院審2 卷第12頁），應依毒品危害防
    制條例第19條第1 項規定沒收之（均含其SIM 卡），如全部
    或一部不能沒收時，因係金錢以外之財物，追徵其價額。
(3)、本件未扣案之第一級毒品海洛因及其包裝袋，並無證據證明
    其尚存在，而其餘未扣案之運輸時所使用之女用束褲、塑膠
    袋、保險套、凡士林、聯繫用之行動電話（即被告甲○○使
    用之0000000000號行動電話、被告丁○○使用之0000000000
    號行動電話、被告乙○○使用之0000000000號行動電話、證
    人庚○○使用之0000000000號行動電話）、載運毒品之汽車
    （即壬○○於犯罪事實一中所駕駛之汽車、被告丁○○於犯
    罪事實四中所駕駛之汽車）等物，並無證據證明係本件被告
    或其共犯所有，爰不為沒收銷燬或沒收之宣告。
(4)、扣案如附表3 編號3 、4 、附表4 編號1 至3 、編號5 至9
    、附表5 編號1 、3 、附表6 編號1 至4 所示之物，無證據
    證明與本件犯行有何相關（其中如附表4 編號1 所示之第一
    級毒品海洛因，係黃芸品寄放在被告癸○○處，業據被告癸○○於本院審理中陳述明確【見本院審2 卷第184 頁】，要
    與本案無關），而附表5 編號2 所示之物，僅係被告乙○○
    匯款後所留存之憑據，未合於相關沒收之規定，爰均不為沒
    收之宣告。
(十)、證人辛○○自己○○處所收受之10萬元、證人庚○○自被告
    甲○○所收受之5 萬元係其各自參與運輸第一級毒品入境臺
    灣地區之報酬，為其獨自1 人之犯罪所得，尚非本件被告等
    人因犯運輸第一級毒品罪所得財物，爰不依毒品危害防制條
    例第19條第1 項規定，宣告沒收。至被告丁○○自被告甲○○所收受之1 萬7000元、被告戊○○自被告甲○○所收受之
    1 萬5000元、被告癸○○自被告己○○處所收受之15萬元、
    被告乙○○自被告己○○處所收受之11萬元（被告乙○○自
    承每次運輸毒品，己○○會給與3 至5 萬元之報酬，除最後
    1 次遭查獲而尚未取得外，以其中2 次為3 萬元、另1 次為
    5 萬元之最有利被告乙○○方式計算之結果），係渠等各自
    參與運輸第一級毒品入境臺灣之報酬，為渠等獨自1 人之犯
    罪所得，爰各自依毒品危害防制條例第19條第1 項規定，宣
    告沒收。至被告癸○○、子○○、戊○○、丁○○、乙○○
    搭機入出境之機票、食宿費用，關於機票費用部分，係渠等
    至大陸地區運輸毒品回臺灣地區之必要支出，而該等食宿費
    用，則僅係日常食宿之一般支用，尚難認係渠等犯罪所得財
    物；另被告癸○○、子○○、戊○○、乙○○因參與運輸第
    一級毒品海洛因而約定可獲得然尚未取得之報酬，既未經渠
    等實際取得，自無宣告沒收之必要，是均不為沒收之宣告，
    附此敘明。另被告己○○、甲○○雖有為販賣第一級毒品犯
    行，然依卷內證據，僅能證明渠等意圖營利而販入，尚無從
    證明該等毒品已售出（蓋渠等均謂買家於試用毒品後，均以
    毒品品質不佳而未實際購買），自無從宣告沒收渠2 人此部
    分之犯罪所得，併予敘明。
八、本案共犯壬○○、李國鎮、袁臥龍、黃芸品等人，均應由檢
    察官另行處理，附此敘明。
據上論斷，應依刑事訴訟法第299 條第1 項前段，毒品危害防制
條例第4 條第1 項、第18條第1 項前段、第19條第1 項，懲治走
私條例第2 條第1 項、第11條、第12條，刑法第11條、第2 條第
1 項前段、第28條、第55條、第59條、第37條第1 項，修正前（
下同）刑法第56條、第47條，判決如主文。
本案經檢察官丙○○到庭執行職務。
中    華    民    國    95    年    12    月    4     日
                  刑事第五庭    審判長法  官 李嘉興
                                      法  官 張金柱
                                      法  官 陳君杰
以上正本證明與原本無異。
如不服本判決，應於判決送達後10日內，向本院提出上訴狀。
中    華    民    國    95    年    12    月    4     日
                                      書記官 陳昱良
附錄本判決論罪科刑法條全文：
毒品危害防制條例第4 條第1 項
製造、運輸、販賣第一級毒品者，處死刑或無期徒刑；處無期徒
刑者，得併科新臺幣1000萬元以下罰金。
懲治走私條例第2 條第1 項
私運管制物品進口、出口逾公告數額者，處7 年以下有期徒刑，
得併科新臺幣300萬元以下罰金。
附表1 ：庚○○遭查獲時扣得之物品
┌──┬───────────────────────┬──┐
│編號│物品                                          │數量│
├──┼───────────────────────┼──┤
│ 1  │第一級毒品海洛因（驗後淨重共計60.81 公克，純質│5 包│
│    │淨重共計7.35公克，空包裝重共計1.59公克）      │    │
├──┼───────────────────────┼──┤
│ 2  │橢圓形塑膠容器（庚○○所有）                  │4 只│
├──┼───────────────────────┼──┤
│ 3  │保險套（庚○○所有）                          │4 只│
├──┼───────────────────────┼──┤
│ 4  │凡士林（庚○○所有）                          │1 罐│
└──┴───────────────────────┴──┘
附表2 ：戊○○遭查獲時扣得之物品
┌──┬───────────────────────┬──┐
│編號│物品                                          │數量│
├──┼───────────────────────┼──┤
│ 1  │第一級毒品海洛因（驗後淨重共計103.78公克，純質│4 條│
│    │淨重共計12.52公克，空包裝重共計8.60公克）     │    │
├──┼───────────────────────┼──┤
│ 2  │護手霜（戊○○所有）                          │1 瓶│
├──┼───────────────────────┼──┤
│ 3  │行動電話（含SIM 卡，門號：0000000000號）（李榮│1 支│
│    │斌所有）                                      │    │
└──┴───────────────────────┴──┘
附表3 ：子○○、癸○○遭查獲時扣得之物品
┌──┬───────────────────────┬──┐
│編號│物品                                          │數量│
├──┼───────────────────────┼──┤
│ 1  │第一級毒品海洛因（驗後淨重共計524.71公克，純質│4 包│
│    │淨重共計183.02公克，空包裝重共計38.94公克）   │    │
├──┼───────────────────────┼──┤
│ 2  │女用束褲（己○○所有）                        │1 件│
├──┼───────────────────────┼──┤
│ 3  │SHAP牌行動電話（含SIM卡，門號：0000000000號） │1 支│
├──┼───────────────────────┼──┤
│ 4  │Panasonic 牌行動電話（含SIM 卡，使用大陸地區門│1 支│
│    │號）                                          │    │
└──┴───────────────────────┴──┘
附表4 ：在己○○住處查獲之扣案物品
┌──┬───────────────────────┬──┐
│編號│物品                                          │數量│
├──┼───────────────────────┼──┤
│ 1  │第一級毒品海洛因（驗後淨重共計8.88公克，純質淨│5 包│
│    │重共計0.69公克，空包裝重共計1.42公克）        │    │
├──┼───────────────────────┼──┤
│ 2  │電子磅秤                                      │1 具│
├──┼───────────────────────┼──┤
│ 3  │記事本                                        │1 本│
├──┼───────────────────────┼──┤
│ 4  │SIM 卡（門號：0000000000號）（癸○○所有）    │1 張│
├──┼───────────────────────┼──┤
│ 5  │己○○之護照                                  │1 本│
├──┼───────────────────────┼──┤
│ 6  │己○○之臺灣居民來往大陸通行證                │1 本│
├──┼───────────────────────┼──┤
│ 7  │電子磅秤                                      │1 具│
├──┼───────────────────────┼──┤
│ 8  │壓制工具含木槌                                │1 組│
├──┼───────────────────────┼──┤
│ 9  │夾鏈袋                                        │1 包│
├──┼───────────────────────┼──┤
│ 10 │BIRD牌行動電話（含SIM 卡，門號：0000000000號）│1 支│
│    │（己○○所有）                                │    │
├──┼───────────────────────┼──┤
│ 11 │NOKIA 牌行動電話（含SIM 卡，門號：0000000000號│1 支│
│    │）（己○○所有）                              │    │
└──┴───────────────────────┴──┘
附表5 ：於乙○○處扣得之物品
┌──┬───────────────────────┬──┐
│編號│物品                                          │數量│
├──┼───────────────────────┼──┤
│ 1  │電話聯絡記事本                                │1 本│
├──┼───────────────────────┼──┤
│ 2  │匯款單                                        │4 張│
├──┼───────────────────────┼──┤
│ 3  │SIM 卡（大陸地區門號）                        │1 張│
├──┼───────────────────────┼──┤
│ 4  │SAMSUNG 牌行動電話（含SIM 卡，門號：0000000000│1 支│
│    │號）（乙○○所有）                            │    │
└──┴───────────────────────┴──┘
附表6 ：甲○○、丁○○遭查獲時扣得之物品
┌──┬───────────────────────┬──┐
│編號│物品                                          │數量│
├──┼───────────────────────┼──┤
│ 1  │NOKIA 牌行動電話（含SIM 卡，門號：0000000000號│1 支│
│    │）                                            │    │
├──┼───────────────────────┼──┤
│ 2  │NOKIA 牌行動電話（含SIM 卡，門號：0000000000號│1 支│
│    │）                                            │    │
├──┼───────────────────────┼──┤
│ 3  │NOKIA 牌行動電話（含SIM 卡，使用大陸地區門號）│1 支│
├──┼───────────────────────┼──┤
│ 4  │SIM卡（大陸地區門號）                         │2 張│
├──┼───────────────────────┼──┤
│ 5  │BENQ牌行動電話（含SIM 卡，門號：0000000000號）│1 支│
│    │（丁○○所有）                                │    │
└──┴───────────────────────┴──┘


司法院資訊處製作；財團法人民間司法改革基金會備份。
